---
title: "Analyse choix de variables"
author: "Abel AUSSANT"
date: "04/05/2022"
output: html_document
---

```{r setup, include=FALSE}
knitr::opts_chunk$set(echo = FALSE)
knitr::opts_chunk$set(warning = FALSE)

pacman::p_load(tidyverse, questionr, gtsummary, gt, survey, here)



source(here("02_import", "import_bases.R"))

source(here("03_scripts", "tests_association.R"))

# il manque 4 pondération...
PC18_s <- PC18

#pour que la pop total soit égale au nombre de ligne dans la base (on divise la pondération par la somme de toutes les pondération divisé par le nombre d'individus)
PC18_s$POND <- PC18_s$POND/5629.778

print(sum(PC18_s$POND))

PC18_s <- survey::svydesign(id = ~IDENT18, data = PC18_s, weights = PC18_s$POND)

PC18_s <- subset(PC18_s, music_12m != "Jamais")

theme_gtsummary_language("fr", decimal.mark = ",", big.mark = " ")
```

## VITENCOUPLE = le fait de vivre en couple 

```{r VITENCOUPLE}



tab1 <- PC18_s %>%
  tbl_svysummary(
    include = c("stream_spe", "VITENCOUPLE_r"), #L'ensemble des variables que l'on veut dans le tableau
    label = list(stream_spe ~ "Ecoute de la musique sur une plate forme de streaming spécialisée"),
    by = VITENCOUPLE_r, #La variale avec laquelle on croise les données qui ira en colonne
    missing = "ifany",
    statistic = list(all_categorical() ~ "{p} % N = {n_unweighted}"),
    digits = list(all_categorical() ~ c(1,0))
  ) %>%
  add_overall() %>%
  add_p(test = everything() ~ "svy.chisq.test") %>%
  modify_footnote(update = everything() ~ NA) %>%
  as_gt()

tab1_t <- tab1 %>%
  tab_source_note(source_note = html("Source : 
                                     <br> Champ : 
                                     <br>Lecture : ")) %>%
  tab_header(title = "Ecoute de musique sur au moins une plateforme de streaming par vit en couple") %>%
  opt_table_font(font = "Times New Roman") %>%
  tab_options(table_body.hlines.color = "black", source_notes.border.bottom.color = "black", table_body.border.bottom.color = "black",
              table_body.border.top.color = "black", row_group.border.top.color = "black", row_group.border.bottom.color = "black",
              heading.border.bottom.color = "black", column_labels.border.top.color = "black",  table.border.top.color = "black",
              table.border.bottom.color = "black", column_labels.border.bottom.color = "black")

tab1_t

tab1 <- PC18_s %>%
  tbl_svysummary(
    include = c("nbr_genre_music", "VITENCOUPLE_r"), #L'ensemble des variables que l'on veut dans le tableau
    label = list(nbr_genre_music ~ "Nombre de styles musicaux écoutés"),
    by = VITENCOUPLE_r, #La variale avec laquelle on croise les données qui ira en colonne
    missing = "ifany",
    statistic = list(all_continuous() ~ "{mean} ({sd})"),
    digits = list(all_categorical() ~ c(1,0))
  ) %>%
  add_overall() %>%
  add_p(test = everything() ~ "svy.chisq.test") %>%
  modify_footnote(update = everything() ~ NA) %>%
  as_gt()

tab1_t <- tab1 %>%
  tab_source_note(source_note = html("Source : 
                                     <br> Champ : 
                                     <br>Lecture : ")) %>%
  tab_header(title = "Nombre de styles écoutés par vit en couple") %>%
  opt_table_font(font = "Times New Roman") %>%
  tab_options(table_body.hlines.color = "black", source_notes.border.bottom.color = "black", table_body.border.bottom.color = "black",
              table_body.border.top.color = "black", row_group.border.top.color = "black", row_group.border.bottom.color = "black",
              heading.border.bottom.color = "black", column_labels.border.top.color = "black",  table.border.top.color = "black",
              table.border.bottom.color = "black", column_labels.border.bottom.color = "black")

tab1_t


d_tmp <- subset(d, !is.na(d$VITENCOUPLE_r) & !is.na(d$E83))

force_lien_d_cohen(d, "nbr_genre_music", "VITENCOUPLE_r")
Vcramer_stream <- cramer.v(table(d$E83, d$VITENCOUPLE_r))


```

V de cramer entre stream et VITENCOUPLE_r = `r Vcramer_stream`

Association faible avec le nombre de styles écoutés. A rejeter.


## Sorties en groupe

```{r Sorties_amis}



tab1 <- PC18_s %>%
  tbl_svysummary(
    include = c("stream_spe", "sorties_ami"), #L'ensemble des variables que l'on veut dans le tableau
    label = list(stream_spe ~ "Ecoute de la musique sur une plate forme de streaming spécialisée"),
    by = sorties_ami, #La variale avec laquelle on croise les données qui ira en colonne
    missing = "ifany",
    statistic = list(all_categorical() ~ "{p} % N = {n_unweighted}"),
    digits = list(all_categorical() ~ c(1,0))
  ) %>%
  add_overall() %>%
  add_p(test = everything() ~ "svy.chisq.test") %>%
  modify_footnote(update = everything() ~ NA) %>%
  as_gt()

tab1_t <- tab1 %>%
  tab_source_note(source_note = html("Source : 
                                     <br> Champ : 
                                     <br>Lecture : ")) %>%
  tab_header(title = "Ecoute de musique sur au moins une plateforme de streaming par sorties entre amis ou en famille") %>%
  opt_table_font(font = "Times New Roman") %>%
  tab_options(table_body.hlines.color = "black", source_notes.border.bottom.color = "black", table_body.border.bottom.color = "black",
              table_body.border.top.color = "black", row_group.border.top.color = "black", row_group.border.bottom.color = "black",
              heading.border.bottom.color = "black", column_labels.border.top.color = "black",  table.border.top.color = "black",
              table.border.bottom.color = "black", column_labels.border.bottom.color = "black")

tab1_t

tab1 <- PC18_s %>%
  tbl_svysummary(
    include = c("nbr_genre_music", "sorties_ami"), #L'ensemble des variables que l'on veut dans le tableau
    label = list(nbr_genre_music ~ "Nombre de styles musicaux écoutés"),
    by = sorties_ami, #La variale avec laquelle on croise les données qui ira en colonne
    missing = "ifany",
    statistic = list(all_continuous() ~ "{mean} ({sd})"),
    digits = list(all_categorical() ~ c(1,0))
  ) %>%
  add_overall() %>%
  add_p(test = everything() ~ "svy.chisq.test") %>%
  modify_footnote(update = everything() ~ NA) %>%
  as_gt()

tab1_t <- tab1 %>%
  tab_source_note(source_note = html("Source : 
                                     <br> Champ : 
                                     <br>Lecture : ")) %>%
  tab_header(title = "Nombre de styles écoutés par sorties entre amis ou en famille") %>%
  opt_table_font(font = "Times New Roman") %>%
  tab_options(table_body.hlines.color = "black", source_notes.border.bottom.color = "black", table_body.border.bottom.color = "black",
              table_body.border.top.color = "black", row_group.border.top.color = "black", row_group.border.bottom.color = "black",
              heading.border.bottom.color = "black", column_labels.border.top.color = "black",  table.border.top.color = "black",
              table.border.bottom.color = "black", column_labels.border.bottom.color = "black")

tab1_t

d_tmp <- subset(d, !is.na(d$sorties_ami) & !is.na(d$E83))

force_lien_d_cohen(d, "nbr_genre_music", "sorties_ami")
Vcramer_stream <- cramer.v(table(d$E83, d$sorties_ami))

```


V de cramer entre stream et Sorties_amis = `r Vcramer_stream`

Associations avec les deux variables, à considérer.


```{r freq_info}



tab1 <- PC18_s %>%
  tbl_svysummary(
    include = c("stream_spe", "freq_info"), #L'ensemble des variables que l'on veut dans le tableau
    label = list(stream_spe ~ "Ecoute de la musique sur une plate forme de streaming spécialisée"),
    by = freq_info, #La variale avec laquelle on croise les données qui ira en colonne
    missing = "ifany",
    statistic = list(all_categorical() ~ "{p} % N = {n_unweighted}"),
    digits = list(all_categorical() ~ c(1,0))
  ) %>%
  add_overall() %>%
  add_p(test = everything() ~ "svy.chisq.test") %>%
  modify_footnote(update = everything() ~ NA) %>%
  as_gt()

tab1_t <- tab1 %>%
  tab_source_note(source_note = html("Source : 
                                     <br> Champ : 
                                     <br>Lecture : ")) %>%
  tab_header(title = "Ecoute de musique sur au moins une plateforme de streaming par fréquence de suivi actualité") %>%
  opt_table_font(font = "Times New Roman") %>%
  tab_options(table_body.hlines.color = "black", source_notes.border.bottom.color = "black", table_body.border.bottom.color = "black",
              table_body.border.top.color = "black", row_group.border.top.color = "black", row_group.border.bottom.color = "black",
              heading.border.bottom.color = "black", column_labels.border.top.color = "black",  table.border.top.color = "black",
              table.border.bottom.color = "black", column_labels.border.bottom.color = "black")

tab1_t

tab1 <- PC18_s %>%
  tbl_svysummary(
    include = c("nbr_genre_music", "freq_info"), #L'ensemble des variables que l'on veut dans le tableau
    label = list(nbr_genre_music ~ "Nombre de styles musicaux écoutés"),
    by = freq_info, #La variale avec laquelle on croise les données qui ira en colonne
    missing = "ifany",
    statistic = list(all_continuous() ~ "{mean} ({sd})"),
    digits = list(all_categorical() ~ c(1,0))
  ) %>%
  add_overall() %>%
  add_p(test = everything() ~ "svy.chisq.test") %>%
  modify_footnote(update = everything() ~ NA) %>%
  as_gt()

tab1_t <- tab1 %>%
  tab_source_note(source_note = html("Source : 
                                     <br> Champ : 
                                     <br>Lecture : ")) %>%
  tab_header(title = "Nombre de styles écoutés par fréquence de suivi actualité") %>%
  opt_table_font(font = "Times New Roman") %>%
  tab_options(table_body.hlines.color = "black", source_notes.border.bottom.color = "black", table_body.border.bottom.color = "black",
              table_body.border.top.color = "black", row_group.border.top.color = "black", row_group.border.bottom.color = "black",
              heading.border.bottom.color = "black", column_labels.border.top.color = "black",  table.border.top.color = "black",
              table.border.bottom.color = "black", column_labels.border.bottom.color = "black")

tab1_t

d_tmp <- subset(d, !is.na(d$freq_info) & !is.na(d$E83))

force_lien_d_cohen(d, "nbr_genre_music", "freq_info")
Vcramer_stream <- cramer.v(table(d$E83, d$freq_info))

```


V de cramer entre stream et freq_info = `r Vcramer_stream`

Association très faible, peu pertinant.


```{r comp_var_lecture}





d_tmp <- subset(d, !is.na(d$freq_lecture) & !is.na(d$E83) & !is.na(d$autojuge_lecture))



force_lien_d_cohen(d, "nbr_genre_music", "autojuge_lecture")
Vcramer_stream_auto <- cramer.v(table(d$E83, d$autojuge_lecture))

force_lien_d_cohen(d, "nbr_genre_music", "freq_lecture")
Vcramer_stream_freq <- cramer.v(table(d$E83, d$freq_lecture))

```

V de cramer entre stream et autojuge_lecture = `r Vcramer_stream_auto`

V de cramer entre stream et freq_lecture = `r Vcramer_stream_freq`

La fréquence de lecture semble légérement mieux. Pas flagrant cela dit. 

```{r logement}



tab1 <- PC18_s %>%
  tbl_svysummary(
    include = c("stream_spe", "logement"), #L'ensemble des variables que l'on veut dans le tableau
    label = list(stream_spe ~ "Ecoute de la musique sur une plate forme de streaming spécialisée"),
    by = logement, #La variale avec laquelle on croise les données qui ira en colonne
    missing = "ifany",
    statistic = list(all_categorical() ~ "{p} % N = {n_unweighted}"),
    digits = list(all_categorical() ~ c(1,0))
  ) %>%
  add_overall() %>%
  add_p(test = everything() ~ "svy.chisq.test") %>%
  modify_footnote(update = everything() ~ NA) %>%
  as_gt()

tab1_t <- tab1 %>%
  tab_source_note(source_note = html("Source : 
                                     <br> Champ : 
                                     <br>Lecture : ")) %>%
  tab_header(title = "Ecoute de musique sur au moins une plateforme de streaming par statut logement") %>%
  opt_table_font(font = "Times New Roman") %>%
  tab_options(table_body.hlines.color = "black", source_notes.border.bottom.color = "black", table_body.border.bottom.color = "black",
              table_body.border.top.color = "black", row_group.border.top.color = "black", row_group.border.bottom.color = "black",
              heading.border.bottom.color = "black", column_labels.border.top.color = "black",  table.border.top.color = "black",
              table.border.bottom.color = "black", column_labels.border.bottom.color = "black")

tab1_t

tab1 <- PC18_s %>%
  tbl_svysummary(
    include = c("nbr_genre_music", "logement"), #L'ensemble des variables que l'on veut dans le tableau
    label = list(nbr_genre_music ~ "Nombre de styles musicaux écoutés"),
    by = logement, #La variale avec laquelle on croise les données qui ira en colonne
    missing = "ifany",
    statistic = list(all_continuous() ~ "{mean} ({sd})"),
    digits = list(all_categorical() ~ c(1,0))
  ) %>%
  add_overall() %>%
  add_p(test = everything() ~ "svy.chisq.test") %>%
  modify_footnote(update = everything() ~ NA) %>%
  as_gt()

tab1_t <- tab1 %>%
  tab_source_note(source_note = html("Source : 
                                     <br> Champ : 
                                     <br>Lecture : ")) %>%
  tab_header(title = "Nombre de styles écoutés par statut logement") %>%
  opt_table_font(font = "Times New Roman") %>%
  tab_options(table_body.hlines.color = "black", source_notes.border.bottom.color = "black", table_body.border.bottom.color = "black",
              table_body.border.top.color = "black", row_group.border.top.color = "black", row_group.border.bottom.color = "black",
              heading.border.bottom.color = "black", column_labels.border.top.color = "black",  table.border.top.color = "black",
              table.border.bottom.color = "black", column_labels.border.bottom.color = "black")

tab1_t

d_tmp <- subset(d, !is.na(d$logement) & !is.na(d$E83))

force_lien_d_cohen(d, "nbr_genre_music", "logement")
Vcramer_stream <- cramer.v(table(d$E83, d$logement))

```


V de cramer entre stream et logement = `r Vcramer_stream`

Association faible ou juste lié à l'age (différence propriétaire sans crédit/avec crédit), peu pertinant.