---
title: "choix variable via regression stepwise"
author: "Abel AUSSANT"
date: "18/05/2022"
output: html_document
---

```{r setup, include=FALSE}
knitr::opts_chunk$set(echo = F)

library(tidyverse)
library(leaps)
library(MASS)
library(here)

source(here("02_import", "import_bases.R"))




```

# Selection des varaibles pour matching a partir d'une regression stepwise

Voici le modèle de départ. Les variables ont été selectionné a partir d'une revu exhaustive "à la mains" du questionnaire de PC18.

```{r}

# nettoyage des NA pour les variables candidates
source(here("03_scripts", "gestion_NA_matching.R"))

list_var_all <- c("SEXE_r", "AGE", "CRITREVENU_r", "PCS_MENAGE", "h_travail_semaine", "DIPLOME_r", "naiss_parents", "DIPLOME_pere", "CS_pere", "DIPLOME_mere", "CS_mere",
  "sorties_ami", "VITENCOUPLE_r", "logement",
  "music_amateur", 
  "freq_jv", 
  "freq_tv", "equip_tv", "clip_tv",
  "freq_film", "equip_film", "film_stream_VOD", "film_replay", "film_stream_autre", "film_DVD", "film_num", "nbr_genre_film",
  "freq_serie", "equip_serie", "serie_stream_VOD", "serie_replay", "serie_stream_autre", "serie_DVD", "serie_num", "nbr_genre_serie",
  "info_internet",
  "freq_lecture", "equip_lecture",
  "nbr_genre_film_cine", "musee_art_12m", "galerie_12m",
  "ordi", "acces_internet", "freq_internet", "reseaux_sociaux", "culture_en_ligne",
  "tv_enfance", "musique_enfance", "cinema_enfance", "nbr_genre_parent_ecoute", "nbr_genre_ecoute_enfance",
  "audivisuel_nonFR", "autre_langue")

PC18_to_m <- clear_NA_to_m(PC18, list_var_all)

stream_glm <- glm(stream_spe ~ SEXE_r + AGE + CRITREVENU_r + PCS_MENAGE + h_travail_semaine + DIPLOME_r + naiss_parents + DIPLOME_pere + CS_pere + DIPLOME_mere + CS_mere +
          sorties_ami + VITENCOUPLE_r + logement +
          music_amateur + 
          freq_jv + 
          freq_tv + equip_tv + clip_tv +
          freq_film + equip_film + film_stream_VOD + film_replay + film_stream_autre + film_DVD + film_num + nbr_genre_film +
          freq_serie + equip_serie + serie_stream_VOD + serie_replay + serie_stream_autre + serie_DVD + serie_num + nbr_genre_serie +
          info_internet +
          freq_lecture + equip_lecture +
          nbr_genre_film_cine + musee_art_12m + galerie_12m +
          ordi + acces_internet + freq_internet + reseaux_sociaux + culture_en_ligne +
          tv_enfance + musique_enfance + cinema_enfance + nbr_genre_parent_ecoute + nbr_genre_ecoute_enfance +
          audivisuel_nonFR + autre_langue, 
        data = PC18_to_m, family = "binomial")

summary(stream_glm)
```

## Selection du meilleur modèle à partir de l'AIC

### Avec contrainte sur certaines variables

En faisant tourner l'algorithme de selection avec comme contrainte de conserver les variables : SEXE_r + AGE + CRITREVENU_r + PCS_MENAGE + DIPLOME_r + DIPLOME_pere + DIPLOME_mere, on obtient ce modèle.

```{r}


### Uncomment jusqu'au sink() pour effectuer la cherche. Chronofage

# sink(here("04_analyses_techniques","meilleur_modele_utilisation_plateformes_restraint.txt"), append=TRUE)
# 
# #Commande prenant plusieurs dizines de minutes à s'executer
# stream_glm_step <- stepAIC(stream_glm, steps = 1000, trace = 1, scope = c(lower = as.formula("stream_spe ~ SEXE_r + AGE + CRITREVENU_r + PCS_MENAGE + DIPLOME_r + DIPLOME_pere + DIPLOME_mere")))
# 
# sink()

# résultat

best_glm_stream <- glm(stream_spe ~ SEXE_r + AGE + CRITREVENU_r + PCS_MENAGE + DIPLOME_r + 
                         naiss_parents + DIPLOME_pere + DIPLOME_mere + VITENCOUPLE_r + 
                         music_amateur + freq_tv + equip_tv + clip_tv + freq_film + 
                         film_stream_VOD + film_stream_autre + nbr_genre_film + equip_serie + 
                         serie_stream_VOD + serie_replay + info_internet + musee_art_12m + 
                         galerie_12m + freq_internet + reseaux_sociaux + culture_en_ligne + 
                         tv_enfance + audivisuel_nonFR, data = PC18_to_m, family = "binomial")

summary(best_glm_stream)

DescTools::PseudoR2(best_glm_stream, which = "all")

```

### Sans contrainte sur certaines variables

Si on oblige aucune variable à figurer dans le modèle final, on obtient ceci.

```{r}

## Sans contrainte de variable

### Uncomment jusqu'au sink() pour effectuer la cherche. Chronofage

# sink(here("04_analyses_techniques","meilleur_modele_utilisation_plateformes.txt"), append=TRUE)
# 
# stream_glm_step <- stepAIC(stream_glm, steps = 1000, trace = 1)
# 
# sink()

# resultat

best_glm_stream_no_constraint <- glm(stream_spe ~ SEXE_r + AGE + PCS_MENAGE + naiss_parents + VITENCOUPLE_r + 
                                 music_amateur + freq_tv + equip_tv + clip_tv + freq_film + 
                                 film_stream_VOD + film_stream_autre + nbr_genre_film + equip_serie + 
                                 serie_stream_VOD + serie_replay + info_internet + musee_art_12m + 
                                 galerie_12m + freq_internet + reseaux_sociaux + culture_en_ligne + 
                                 tv_enfance + cinema_enfance + audivisuel_nonFR, data = PC18_to_m, family = "binomial")

summary(best_glm_stream_no_constraint)

DescTools::PseudoR2(best_glm_stream_no_constraint, which = "all")

```

## Résumé des variables selectionnées en fonction des méthodes.

```{r}

### Documentation des variables retenues
# todo: un tableau avec la liste des variables testées, leur signification/label
# et une indication de retenues/non retenue dans modèle restreint et non 
# restreint

library(tidyverse)
df_var_all <- tibble(var = c("stream_spe", "SEXE_r", "AGE", "CRITREVENU_r", "PCS_MENAGE", "h_travail_semaine", "DIPLOME_r", "naiss_parents", "DIPLOME_pere", "CS_pere", "DIPLOME_mere", "CS_mere",
                               "sorties_ami", "VITENCOUPLE_r", "logement",
                               "music_amateur", 
                               "freq_jv", 
                               "freq_tv", "equip_tv", "clip_tv",
                               "freq_film", "equip_film", "film_stream_VOD", "film_replay", "film_stream_autre", "film_DVD", "film_num", "nbr_genre_film",
                               "freq_serie", "equip_serie", "serie_stream_VOD", "serie_replay", "serie_stream_autre", "serie_DVD", "serie_num", "nbr_genre_serie",
                               "info_internet",
                               "freq_lecture", "equip_lecture",
                               "nbr_genre_film_cine", "musee_art_12m", "galerie_12m",
                               "ordi", "acces_internet", "freq_internet", "reseaux_sociaux", "culture_en_ligne",
                               "tv_enfance", "musique_enfance", "cinema_enfance", "nbr_genre_parent_ecoute", "nbr_genre_ecoute_enfance",
                               "audivisuel_nonFR", "autre_langue"),
                       modele = "all")

# liste de variable choisi grce à une regression stepwise
df_var_match <- tibble(var = c("stream_spe", "SEXE_r", "AGE", "CRITREVENU_r", "PCS_MENAGE", "DIPLOME_r", 
                                   "naiss_parents", "DIPLOME_pere", "DIPLOME_mere", "VITENCOUPLE_r", 
                                   "music_amateur", "freq_tv", "equip_tv", "clip_tv", "freq_film", 
                                   "film_stream_VOD", "film_stream_autre", "nbr_genre_film", "equip_serie", 
                                   "serie_stream_VOD", "serie_replay", "info_internet", "musee_art_12m", 
                                   "galerie_12m", "freq_internet", "reseaux_sociaux", "culture_en_ligne", 
                                   "tv_enfance", "audivisuel_nonFR"), modele = "match_contraint")

df_var_match_nonrestreint <- tibble(var = c("stream_spe", "SEXE_r", "AGE", "PCS_MENAGE", "naiss_parents", "VITENCOUPLE_r", 
                                                "music_amateur", "freq_tv", "equip_tv", "clip_tv", "freq_film", 
                                                "film_stream_VOD", "film_stream_autre", "nbr_genre_film", "equip_serie", 
                                                "serie_stream_VOD", "serie_replay", "info_internet", "musee_art_12m", 
                                                "galerie_12m", "freq_internet", "reseaux_sociaux", "culture_en_ligne", 
                                                "tv_enfance", "cinema_enfance", "audivisuel_nonFR"), modele= "match_aucune_contrainte")

bind_rows(df_var_all, df_var_match, df_var_match_nonrestreint) %>% 
  mutate(value = 1) %>% 
  pivot_wider(names_from = modele, values_from = value, values_fill = 0) %>% 
  print(n=100)
```

