---
title: "Comparaison matching avec poids de sondage"
author: "Abel AUSSANT"
date: "26/05/2022"
output: html_document
---

```{r setup, include=FALSE}

knitr::opts_chunk$set(echo = FALSE)
knitr::opts_chunk$set(warning = FALSE)

library(tidyverse)
library(here)
library(MatchIt)
library(cobalt)
library(ggplot2)
library(pwr)
library(gtsummary)
library(gt)


source(here("02_import", "import_bases.R"))

source(here("03_scripts", "gestion_NA_matching.R"))

list_var_match <- c("stream_spe", "SEXE_r", "AGE", "CRITREVENU_r", "PCS_MENAGE", "h_travail_semaine", "DIPLOME_r", 
                    "naiss_parents", "DIPLOME_pere", "CS_pere", "DIPLOME_mere", "sorties_ami", "VITENCOUPLE_r", 
                    "logement", "music_amateur", "freq_jv", "freq_tv", "equip_tv", "clip_tv", "equip_film", "film_stream_VOD", 
                    "film_stream_autre", "film_DVD", "film_num", "nbr_genre_film", "freq_serie", "equip_serie", 
                    "serie_stream_VOD", "serie_stream_autre", "nbr_genre_serie", "info_internet", "freq_lecture", 
                    "equip_lecture", "nbr_genre_film_cine", "musee_art_12m", "galerie_12m", "acces_internet", 
                    "freq_internet", "reseaux_sociaux", "culture_en_ligne", "musique_enfance", "cinema_enfance", 
                    "nbr_genre_parent_ecoute", "nbr_genre_ecoute_enfance", "audivisuel_nonFR", "autre_langue")

PC18_to_m <- clear_NA_to_m(PC18, list_var_match)

model_matching <- as.formula("stream_spe ~ SEXE_r + AGE + CRITREVENU_r + PCS_MENAGE + h_travail_semaine + 
    DIPLOME_r + naiss_parents + DIPLOME_pere + CS_pere + DIPLOME_mere + 
    sorties_ami + VITENCOUPLE_r + logement + music_amateur + 
    freq_jv + freq_tv + equip_tv + clip_tv + equip_film + film_stream_VOD + 
    film_stream_autre + film_DVD + film_num + nbr_genre_film + 
    freq_serie + equip_serie + serie_stream_VOD + serie_stream_autre + 
    nbr_genre_serie + info_internet + freq_lecture + equip_lecture + 
    nbr_genre_film_cine + musee_art_12m + galerie_12m + acces_internet + 
    freq_internet + reseaux_sociaux + culture_en_ligne + musique_enfance + 
    cinema_enfance + nbr_genre_parent_ecoute + nbr_genre_ecoute_enfance + 
    audivisuel_nonFR + autre_langue")

model_matching_age_5 <- as.formula("stream_spe ~ SEXE_r + AGE_5_r + CRITREVENU_r + PCS_MENAGE + h_travail_semaine + 
    DIPLOME_r + naiss_parents + DIPLOME_pere + CS_pere + DIPLOME_mere + 
    sorties_ami + VITENCOUPLE_r + logement + music_amateur + 
    freq_jv + freq_tv + equip_tv + clip_tv + equip_film + film_stream_VOD + 
    film_stream_autre + film_DVD + film_num + nbr_genre_film + 
    freq_serie + equip_serie + serie_stream_VOD + serie_stream_autre + 
    nbr_genre_serie + info_internet + freq_lecture + equip_lecture + 
    nbr_genre_film_cine + musee_art_12m + galerie_12m + acces_internet + 
    freq_internet + reseaux_sociaux + culture_en_ligne + musique_enfance + 
    cinema_enfance + nbr_genre_parent_ecoute + nbr_genre_ecoute_enfance + 
    audivisuel_nonFR + autre_langue")

fct_nbr_remise <- function(matching, d, var_match){
  match_matrix <- as.data.frame(matching$match.matrix) %>%
  mutate(across(everything(),as.numeric))
match_count <- as.data.frame(table(unlist(match_matrix)))
match_count <- match_count[order(match_count$Freq, decreasing = T),]


match_count[1:100,]

plot_nbr_remise <- ggplot(match_count, aes(reorder(Var1, Freq), y = Freq)) +
    geom_jitter()

most_matched <- as.character(match_count$Var1[1:10])

print(d[most_matched, var_match])

return(plot_nbr_remise)
}


```

# Comparaison matching candidat, avec et sans poids de sondage

## Matching 5:1 replacement illimité, caliper

### Sans aucun poids de sondage pris en compte

```{r}
res_match_5to1_re_cali <- matchit(model_matching
                      , data = PC18_to_m, 
                      method = "nearest", distance = "glm", replace = T,
                      ratio = 5, caliper = c("AGE" = 2), std.caliper = F, discard = "treated"
)

res_match_5to1_re_cali

bal.tab(res_match_5to1_re_cali, binary = "std", thresholds = c(m = 0.05))
```

### Avec poids de sondage ajouté après calcul du propensity score

```{r}
res_match_5to1_re_cali <- matchit(model_matching
                      , data = PC18_to_m, 
                      method = "nearest", distance = "glm", replace = T,
                      ratio = 5, caliper = c("AGE" = 2), std.caliper = F, discard = "treated"
)

res_match_5to1_re_cali <- add_s.weights(res_match_5to1_re_cali, s.weights = "POND")

res_match_5to1_re_cali

bal.tab(res_match_5to1_re_cali, binary = "std", thresholds = c(m = 0.05))
```

### Avec poids de sondage pris en compte dans le calcule du propensity score

```{r}
res_match_5to1_re_cali <- matchit(model_matching
                      , data = PC18_to_m, s.weights = PC18_to_m$POND,
                      method = "nearest", distance = "glm", replace = T, 
                      ratio = 5, caliper = c("AGE" = 2), std.caliper = F, discard = "treated"
)

res_match_5to1_re_cali

bal.tab(res_match_5to1_re_cali, binary = "std", thresholds = c(m = 0.05))

#Poid de sondage des individus à propensity score élevé

PC18_m_eval <- match.data(res_match_5to1_re_cali, drop.unmatched = F)

ggplot(PC18_m_eval) +
  aes(reorder(IDENT18, distance), y = distance) +
    geom_jitter()


ggplot(PC18_m_eval) +
  aes(distance) +
    geom_density()


summary(PC18_m_eval$POND[PC18_m_eval$distance > 0.6 & PC18_m_eval$stream_spe == 0])

summary(PC18_m_eval$POND[PC18_m_eval$distance < 0.25 & PC18_m_eval$stream_spe == 0])


summary(PC18_m_eval$POND[PC18_m_eval$distance > 0.6 & PC18_m_eval$stream_spe == 1])

summary(PC18_m_eval$POND[PC18_m_eval$distance < 0.25 & PC18_m_eval$stream_spe == 1])

```

Evaluation du support commun avec et sans pondération

```{r}

## plot des propensity score entre streameur et non streameur
# pondéré
ggplot(PC18_m_eval) + 
    aes(x = distance, group=stream_spe, fill = as.factor(stream_spe), colour = as.factor(stream_spe),  weight = PC18_m_eval$POND) + 
    geom_density(alpha = 5/10) +
    scale_y_continuous(breaks = seq(0, 4.3, by = 0.2), limits = c(0, 4.3)) +
    theme(panel.grid.major.y = element_line(color = "red",
                                          size = 0.5,
                                          linetype = 2)) +
    ggtitle("Support commun avec pondération")

# non pondéré
ggplot(PC18_m_eval) + 
    aes(x = distance, group=stream_spe, fill = as.factor(stream_spe), colour = as.factor(stream_spe)) + 
    geom_density(alpha = 5/10) +
    scale_y_continuous(breaks = seq(0, 4.3, by = 0.2), limits = c(0, 4.3)) +
    theme(panel.grid.major.y = element_line(color = "red",
                                          size = 0.5,
                                          linetype = 2)) +
    ggtitle("Support commun sans pondération")

## rapport entre nbr de streameur et non streameur dans la région des propensity score > 0.6

#pondéré
nbr_strm_w <- sum(PC18_m_eval$POND[PC18_m_eval$distance > 0.6 & PC18_m_eval$stream_spe == 1])

nbr_nostrm_w <-sum(PC18_m_eval$POND[PC18_m_eval$distance > 0.6 & PC18_m_eval$stream_spe == 0])

rapport_w <- nbr_strm_w / nbr_nostrm_w

sprintf("Dans l'échantillion pondéré, il y'a %.f individus streameur ayant un propensity score estimé > 0.6", nbr_strm_w)
sprintf("Il y'a %.f individus nonstreameur ayant un propensity score estimé > 0.6", nbr_nostrm_w)
sprintf("Quand on prend en compte la pondération, il y a %.2f fois plus de streameur que de non streameur ayant un propensity > 0.6", rapport_w)

# non pondéré
nbr_strm_unw <- nrow(filter(PC18_m_eval, PC18_m_eval$distance > 0.6 & PC18_m_eval$stream_spe == 1))

nbr_nostrm_unw <- nrow(filter(PC18_m_eval, PC18_m_eval$distance > 0.6 & PC18_m_eval$stream_spe == 0))

rapport_unw <- nbr_strm_unw / nbr_nostrm_unw

sprintf("Dans l'échantillion non pondéré, il y'a %.f individus streameur ayant un propensity score estimé > 0.6", nbr_strm_unw)
sprintf("Il y'a %.f individus nonstreameur ayant un propensity score estimé > 0.6", nbr_nostrm_unw)
sprintf("Quand on ne prend pas en compte la pondération, il y a %.2f fois plus de streameur que de non streameur ayant un propensity > 0.6", rapport_unw)

# Augmentation du rapport en %
augmentation_rapport <- ((rapport_w/ rapport_unw) - 1) * 100

sprintf("Ainsi, la prise en compte de la pondération revient à augmenter de %.2f pourcent de rapport entre streameur et non streameur dans la région des propensity score > 0.6", augmentation_rapport)

```

## Matching 1:1 replacement illimité, caliper

### Sans aucun poids de sondage pris en compte

```{r}
res_match_1to1_re_cali <- matchit(model_matching
                      , data = PC18_to_m, 
                      method = "nearest", distance = "glm", replace = T,
                      ratio = 1, caliper = c("AGE" = 2), std.caliper = F, discard = "treated"
)

res_match_1to1_re_cali

bal.tab(res_match_1to1_re_cali, binary = "std", thresholds = c(m = 0.05))
```

### Avec poids de sondage ajouté après calcul du propensity score

```{r}
res_match_1to1_re_cali <- matchit(model_matching
                      , data = PC18_to_m, 
                      method = "nearest", distance = "glm", replace = T,
                      ratio = 1, caliper = c("AGE" = 2), std.caliper = F, discard = "treated"
)

res_match_1to1_re_cali <- add_s.weights(res_match_1to1_re_cali, s.weights = "POND")

res_match_1to1_re_cali

bal.tab(res_match_1to1_re_cali, binary = "std", thresholds = c(m = 0.05))
```

### Avec poids de sondage pris en compte dans le calcule du propensity score

```{r}
res_match_1to1_re_cali <- matchit(model_matching
                      , data = PC18_to_m, s.weights = PC18_to_m$POND,
                      method = "nearest", distance = "glm", replace = T, 
                      ratio = 1, caliper = c("AGE" = 2), std.caliper = F, discard = "treated"
)

res_match_1to1_re_cali

bal.tab(res_match_1to1_re_cali, binary = "std", thresholds = c(m = 0.05))
```

## Matching template

### Matching sans aucune prise en compte des poids de sondages

```{r}
tols_all_var = c(0.05, 0.005, 0.05, 0.05, 0.05, 0.05, 0.05, 0.05, 0.05, 0.05,
  0.05, 0.05, 0.05, 0.05, 0.05, 0.05, 0.05, 0.05, 0.05, 0.05,
  0.05, 0.05, 0.05, 0.05, 0.05, 0.05, 0.05, 0.05, 0.05, 0.05,
  0.05, 0.05, 0.05, 0.05, 0.05, 0.05, 0.05, 0.05, 0.05, 0.05,
  0.05, 0.05, 0.05, 0.05, 0.05)

res_match_template_no_w <- matchit(model_matching_age_5,
                  data = PC18_to_m, method = "cardinality",
                  estimand = "ATT", ratio = NA, discard = "none",  
                  tols = tols_all_var, std.tols = T, solver = "gurobi", time = 60)

res_match_template_no_w

bal.tab(res_match_template_no_w, binary = "std", thresholds = c(m = 0.05))
```

### Matching prise en compte des poids de sondages après matching

```{r}
tols_all_var = c(0.05, 0.005, 0.05, 0.05, 0.05, 0.05, 0.05, 0.05, 0.05, 0.05,
  0.05, 0.05, 0.05, 0.05, 0.05, 0.05, 0.05, 0.05, 0.05, 0.05,
  0.05, 0.05, 0.05, 0.05, 0.05, 0.05, 0.05, 0.05, 0.05, 0.05,
  0.05, 0.05, 0.05, 0.05, 0.05, 0.05, 0.05, 0.05, 0.05, 0.05,
  0.05, 0.05, 0.05, 0.05, 0.05)


res_match_template_w_after <- matchit(model_matching_age_5,
                  data = PC18_to_m, method = "cardinality",
                  estimand = "ATT", ratio = NA, discard = "none",  
                  tols = tols_all_var, std.tols = T, solver = "gurobi", time = 60)

res_match_template_w_after <- add_s.weights(res_match_template_w_after, s.weights = "POND")


res_match_template_w_after


bal.tab(res_match_template_w_after, binary = "std", thresholds = c(m = 0.05))
```

### Matching prise en compte des poids de sondages avant matching

SMD = 0.05

```{r}
tols_all_var = c(0.05, 0.005, 0.05, 0.05, 0.05, 0.05, 0.05, 0.05, 0.05, 0.05,
  0.05, 0.05, 0.05, 0.05, 0.05, 0.05, 0.05, 0.05, 0.05, 0.05,
  0.05, 0.05, 0.05, 0.05, 0.05, 0.05, 0.05, 0.05, 0.05, 0.05,
  0.05, 0.05, 0.05, 0.05, 0.05, 0.05, 0.05, 0.05, 0.05, 0.05,
  0.05, 0.05, 0.05, 0.05, 0.05)

res_match_template_w_before <- matchit(model_matching_age_5,
                  data = PC18_to_m, s.weights = PC18_to_m$POND, 
                  method = "cardinality",
                  estimand = "ATT", ratio = NA, discard = "none",  
                  tols = tols_all_var, std.tols = T, solver = "gurobi", time = 30)



res_match_template_w_before


bal.tab(res_match_template_w_before, binary = "std", thresholds = c(m = 0.05))
```