---
title: "Evaluation matching final"
author: "Abel AUSSANT"
date: "25/05/2022"
output: html_document
---

```{r setup, include=FALSE}

knitr::opts_chunk$set(echo = FALSE)
knitr::opts_chunk$set(warning = FALSE)

library(tidyverse)
library(here)
library(MatchIt)
library(cobalt)
library(ggplot2)
library(pwr)
library(gtsummary)
library(gt)
library(survey)


source(here("02_import", "import_bases.R"))

source(here("03_scripts", "gestion_NA_matching.R"))

list_var_match <- c("stream_spe", "SEXE_r", "AGE", "CRITREVENU_r", "PCS_MENAGE", "h_travail_semaine", "DIPLOME_r", 
                    "naiss_parents", "DIPLOME_pere", "CS_pere", "DIPLOME_mere", "sorties_ami", "VITENCOUPLE_r", 
                    "logement", "freq_jv", "freq_tv", "equip_tv", "clip_tv", "equip_film", "film_stream_VOD", 
                    "film_stream_autre", "film_DVD", "film_num", "nbr_genre_film", "freq_serie", "equip_serie", 
                    "serie_stream_VOD", "serie_stream_autre", "nbr_genre_serie", "info_internet", "freq_lecture", 
                    "equip_lecture", "nbr_genre_film_cine", "musee_art_12m", "galerie_12m", "acces_internet", 
                    "freq_internet", "reseaux_sociaux", "culture_en_ligne", "musique_enfance", "cinema_enfance", 
                    "nbr_genre_parent_ecoute", "nbr_genre_ecoute_enfance", "audivisuel_nonFR", "autre_langue")

PC18_to_m <- clear_NA_to_m(PC18, list_var_match)

model_matching <- as.formula("stream_spe ~ SEXE_r + AGE + CRITREVENU_r + PCS_MENAGE + h_travail_semaine + 
    DIPLOME_r + naiss_parents + DIPLOME_pere + CS_pere + DIPLOME_mere + 
    sorties_ami + VITENCOUPLE_r + logement + 
    freq_jv + freq_tv + equip_tv + clip_tv + equip_film + film_stream_VOD + 
    film_stream_autre + film_DVD + film_num + nbr_genre_film + 
    freq_serie + equip_serie + serie_stream_VOD + serie_stream_autre + 
    nbr_genre_serie + info_internet + freq_lecture + equip_lecture + 
    nbr_genre_film_cine + musee_art_12m + galerie_12m + acces_internet + 
    freq_internet + reseaux_sociaux + culture_en_ligne + musique_enfance + 
    cinema_enfance + nbr_genre_parent_ecoute + nbr_genre_ecoute_enfance + 
    audivisuel_nonFR + autre_langue")

model_matching_age_5 <- as.formula("stream_spe ~ SEXE_r + AGE_5_r + CRITREVENU_r + PCS_MENAGE + h_travail_semaine + 
    DIPLOME_r + naiss_parents + DIPLOME_pere + CS_pere + DIPLOME_mere + 
    sorties_ami + VITENCOUPLE_r + logement +
    freq_jv + freq_tv + equip_tv + clip_tv + equip_film + film_stream_VOD + 
    film_stream_autre + film_DVD + film_num + nbr_genre_film + 
    freq_serie + equip_serie + serie_stream_VOD + serie_stream_autre + 
    nbr_genre_serie + info_internet + freq_lecture + equip_lecture + 
    nbr_genre_film_cine + musee_art_12m + galerie_12m + acces_internet + 
    freq_internet + reseaux_sociaux + culture_en_ligne + musique_enfance + 
    cinema_enfance + nbr_genre_parent_ecoute + nbr_genre_ecoute_enfance + 
    audivisuel_nonFR + autre_langue")

fct_nbr_remise <- function(matching, d, var_match){
  match_matrix <- as.data.frame(matching$match.matrix) %>%
  mutate(across(everything(),as.numeric))
match_count <- as.data.frame(table(unlist(match_matrix)))
match_count <- match_count[order(match_count$Freq, decreasing = T),]


match_count[1:100,]

plot_nbr_remise <- ggplot(match_count, aes(reorder(Var1, Freq), y = Freq)) +
    geom_jitter()

most_matched <- as.character(match_count$Var1[1:10])

print(d[most_matched, var_match])

return(plot_nbr_remise)
}


```

## Matching template

```{r}
tols_all_var = c(0.05, 0.005, 0.05, 0.05, 0.05, 0.05, 0.05, 0.05, 0.05, 0.05,
  0.05, 0.05, 0.05, 0.05, 0.05, 0.05, 0.05, 0.05, 0.05,
  0.05, 0.05, 0.05, 0.05, 0.05, 0.05, 0.05, 0.05, 0.05, 0.05,
  0.05, 0.05, 0.05, 0.05, 0.05, 0.05, 0.05, 0.05, 0.05, 0.05,
  0.05, 0.05, 0.05, 0.05, 0.05)

res_match_template_w_before <- matchit(model_matching_age_5,
                  data = PC18_to_m, s.weights = PC18_to_m$POND, 
                  method = "cardinality",
                  estimand = "ATT", ratio = NA, discard = "none",  
                  tols = tols_all_var, std.tols = T, solver = "gurobi", time = 60)



res_match_template_w_before

PC18_m_temp <- match.data(res_match_template_w_before, weights = "POND_m")

tmp <- sum(PC18_m_temp$POND_m)/nrow(PC18_m_temp) 
PC18_m_temp$POND_m <- PC18_m_temp$POND_m/tmp

PC18_m_temp_survey <- survey::svydesign(id = ~IDENT18, data = PC18_m_temp, weights = PC18_m_temp$POND_m)


```



```{r}
tab <- bal.tab(res_match_template_w_before, binary = "std", thresholds = c(m = 0.05))


allvar_mod <- c("SEXE_r_Homme",
"AGE_5_r_15 - 20",
"AGE_5_r_21 - 25",
"AGE_5_r_26 - 30",
"AGE_5_r_31 - 35",
"AGE_5_r_36 - 40",
"AGE_5_r_41 - 45",
"AGE_5_r_46 - 50",
"AGE_5_r_51 - 55",
"AGE_5_r_56 - 60",
"AGE_5_r_61 - 65",
"AGE_5_r_66 - 70",
"AGE_5_r_71 - 75",
"AGE_5_r_76 - 80",
"AGE_5_r_81+",
"  CRITREVENU_r_6000 ou plus",
"CRITREVENU_r_De 1000 à 1199",
"CRITREVENU_r_De 1200 à 1499",
"CRITREVENU_r_De 1500 à 1999",
"CRITREVENU_r_De 2000 à 2499",
"CRITREVENU_r_De 2500 à 2999",
"CRITREVENU_r_De 3000 à 3999",
"CRITREVENU_r_De 4000 à 5999",
"CRITREVENU_r_De 800 à 999",
"CRITREVENU_r_Moins de 800",
"CRITREVENU_r_Manquant",
"PCS_MENAGE_Dominante cadre",
"PCS_MENAGE_Dominante intermédiaire",
"PCS_MENAGE_Dominante indépendante",
"PCS_MENAGE_Dominante employée",
"PCS_MENAGE_Dominante ouvrière",
"PCS_MENAGE_Un employé ou ouvrier",
"PCS_MENAGE_Inactifs (hors retraités)",
"h_travail_semaine",
"DIPLOME_r_Inf. Bac",
"DIPLOME_r_Bac",
"DIPLOME_r_Bac +2/3",
"DIPLOME_r_Bac +5",
"DIPLOME_r_Doctorat",
"naiss_parents_Deux parents nés à l'étranger",
"naiss_parents_Deux parents nés en France",
"naiss_parents_Un des deux parents né à l'étranger",
"naiss_parents_Manquant",
"DIPLOME_pere_Bac",
"DIPLOME_pere_Inf. Bac",
"DIPLOME_pere_Sup. Bac",
"DIPLOME_pere_Manquant",
"CS_pere_Agriculteur",
"CS_pere_Artisant/commerçant",
"CS_pere_Autres inactifs",
"CS_pere_Cadre et prof. intel.",
"CS_pere_Employé",
"CS_pere_Ouvrier",
"CS_pere_Prof. inter.",
"DIPLOME_mere_Bac",
"DIPLOME_mere_Inf. Bac",
"DIPLOME_mere_Sup. Bac",
"DIPLOME_mere_Manquant",
"sorties_ami_Plusieurs fois/semaine",
"sorties_ami_Plusieurs fois/mois",
"sorties_ami_Une fois par mois",
"sorties_ami_Rarement",
"sorties_ami_Jamais",
"VITENCOUPLE_r_Oui, vit dans logement",
"VITENCOUPLE_r_Oui, vit pas dans logement",
"VITENCOUPLE_r_Non",
"logement_Propriétaire (crédit en cours)",
"logement_Propriétaire (sans crédit)",
"logement_Usufruitier",
"logement_Locataire",
"logement_A titre gratuit",
"freq_jv_Tous les jours",
"freq_jv_Une à plusieurs fois/semaine",
"freq_jv_1 à 3 fois/mois",
"freq_jv_Plus rarement",
"freq_jv_Ne joue pas aux JV",
"freq_tv_Tous les jours",
"freq_tv_1 à 4 jours/semaine",
"freq_tv_Plus rarement",
"freq_tv_Jamais",
"equip_tv_Mixte",
"equip_tv_Uniquement écran de TV",
"equip_tv_Uniquement numérique",
"clip_tv",
"equip_film_Mixte",
"equip_film_Ne regarde pas de film",
"equip_film_Uniquement écran de TV",
"equip_film_Uniquement numérique",
"film_stream_VOD",
"film_stream_autre",
"film_DVD",
"film_num",
"nbr_genre_film",
"freq_serie_Tous les jours",
"freq_serie_Une fois/semaine mini",
"freq_serie_Une fois/mois mini",
"freq_serie_Plus rarement",
"freq_serie_Jamais",
"equip_serie_Mixte",
"equip_serie_Uniquement écran de TV",
"equip_serie_Uniquement numérique",
"serie_stream_VOD",
"serie_stream_autre",
"nbr_genre_serie",
"info_internet_Ne s'informe pas en ligne",
"info_internet_Ne suis pas l'actu",
"info_internet_S'informe en ligne",
"freq_lecture_Tous les jours",
"freq_lecture_1/semaine au moins",
"freq_lecture_1/mois au mois",
"freq_lecture_Plus rarement",
"freq_lecture_Ne lit pas",
"equip_lecture_Mixte",
"equip_lecture_Ne lit pas de livre",
"equip_lecture_Uniquement livre papier",
"equip_lecture_Uniquement numérique ou autre",
"nbr_genre_film_cine",
"musee_art_12m",
"galerie_12m",
"acces_internet",
"freq_internet_Tous les jours",
"freq_internet_Plusieurs fois/semaine",
"freq_internet_Plus rarement",
"freq_internet_Jamais",
"reseaux_sociaux",
"culture_en_ligne",
"musique_enfance_Souvent",
"musique_enfance_De temps en temps",
"musique_enfance_Rarement",
"musique_enfance_Jamais",
"cinema_enfance_Souvent",
"cinema_enfance_De temps en temps",
"cinema_enfance_Rarement",
"cinema_enfance_Jamais",
"nbr_genre_parent_ecoute",
"nbr_genre_ecoute_enfance",
"audivisuel_nonFR",
"autre_langue")

love_part1 <- love.plot(res_match_template_w_before, 
          drop.distance = TRUE, 
          var.order = "unadjusted",
          abs = TRUE,
          thresholds = c(m = .05), 
          binary = "std",
          continuous = "std",
          sample.names = c("Non matché", "Matché"), 
          title = NULL) +
  xlim(c(0,1)) +
  xlab("Différence de moyenne ou proportion standardisée") +
  ylim(rev(allvar_mod[1:71])) + 
  labs(color = "Echantillon", shape = "Echantillon", size = "Echantillon", group = "Echantillon", stroke = "Echantillon") +
  theme(text = element_text(family = "serif"), axis.text.y = element_text(size = 10))
  

love_part2 <- love.plot(res_match_template_w_before, 
          drop.distance = TRUE, 
          var.order = "unadjusted",
          abs = TRUE,
          thresholds = c(m = .05), 
          binary = "std",
          continuous = "std",
          title = NULL) +
  xlab("Différence de moyenne ou proportion standardisée") +
  scale_x_continuous(breaks = seq(0, 1.5, by = 0.25), limits = c(0, 1.5)) +
  ylim(rev(allvar_mod[72:138]))+ 
  labs(color = "Echantillon", shape = "Echantillon", size = "Echantillon", group = "Echantillon", stroke = "Echantillon")+
  theme(text = element_text(family = "serif"), axis.text.y = element_text(size = 10))
  


```

On constate 1462 individu dans le groupe controle, pour 2270 individus traités. 

Par construction, l'ensemble des variables présentent des SMD < 0.05 et < 0.005 pour l'age.

Pour l'age, on peut observer si il y a des déséqulibre à certaines endroit de la distribution

**Avant matching (pondéré)**
```{r}
ggplot(PC18_to_m) + 
    aes(x = AGE, group=stream_spe, fill = as.factor(stream_spe), colour = as.factor(stream_spe),  weight = PC18_to_m$POND) + 
    geom_density(alpha = 5/10)
```


**Après matching (pondéré)**
```{r}
ggplot(PC18_m_temp) + 
    aes(x = AGE, group=stream_spe, fill = as.factor(stream_spe), colour = as.factor(stream_spe),  weight = PC18_m_temp$POND_m) + 
    geom_density(alpha = 5/10) + 
  ylab("Densité") +
    scale_color_discrete(labels = c("0" = "Controle",
                                   "1" ="Traité"), name = "Groupe") +
  scale_fill_discrete(guide="none")+
  guides(color=guide_legend(override.aes=list(fill=c("#F8766D","#00BFC4"))))
```


**Après matching (non pondéré)**
```{r}
ggplot(PC18_m_temp) + 
    aes(x = AGE, group=stream_spe, fill = as.factor(stream_spe), colour = as.factor(stream_spe)) + 
    geom_density(alpha = 5/10)

```

Globalement la densité après matching est proches entre les deux groupes, cependant on constate une légère sur représentation des moins de 25 ans dans le groupe traité. Cela n'est pas de nature a nous inquiéter outre mesure. D'autant qu'on ajoutera toutes les covariables dans les modèles d'estimations des données, ce qui devrait encore corriger des problèmes d'équilibrage résiduels.
On est globalement bien au dessus des standards de la littérature. De nombreux papiers de références d'hésites pas à utlisé des enchantillion matché avec des écart proche de 0.1 (standardized mean diff) voir 0.2. 





## Matching template age continu

```{r}
tols_all_var = c(0.05, 0.005, 0.05, 0.05, 0.05, 0.05, 0.05, 0.05, 0.05, 0.05,
  0.05, 0.05, 0.05, 0.05, 0.05, 0.05, 0.05, 0.05, 0.05,
  0.05, 0.05, 0.05, 0.05, 0.05, 0.05, 0.05, 0.05, 0.05, 0.05,
  0.05, 0.05, 0.05, 0.05, 0.05, 0.05, 0.05, 0.05, 0.05, 0.05,
  0.05, 0.05, 0.05, 0.05, 0.05)

res_match_template_w_before_age_cont <- matchit(model_matching,
                  data = PC18_to_m, s.weights = PC18_to_m$POND, 
                  method = "cardinality",
                  estimand = "ATT", ratio = NA, discard = "none",  
                  tols = tols_all_var, std.tols = T, solver = "gurobi", time = 60)



res_match_template_w_before_age_cont

PC18_m_temp_age_cont <- match.data(res_match_template_w_before_age_cont, weights = "POND_m")

tmp <- sum(PC18_m_temp_age_cont$POND_m)/nrow(PC18_m_temp_age_cont) 
PC18_m_temp_age_cont$POND_m <- PC18_m_temp_age_cont$POND_m/tmp

PC18_m_temp_age_cont_survey <- survey::svydesign(id = ~IDENT18, data = PC18_m_temp_age_cont, weights = PC18_m_temp_age_cont$POND_m)
```

**Avant matching (pondéré)**
```{r}
ggplot(PC18_to_m) + 
    aes(x = AGE, group=stream_spe, fill = as.factor(stream_spe), colour = as.factor(stream_spe),  weight = PC18_to_m$POND) + 
    geom_density(alpha = 5/10)
```


**Après matching (pondéré)**
```{r}
ggplot(PC18_m_temp_age_cont) + 
    aes(x = AGE, group=stream_spe, fill = as.factor(stream_spe), colour = as.factor(stream_spe),  weight = PC18_m_temp_age_cont$POND_m) + 
    geom_density(alpha = 5/10) +
    ylab("Densité") +
    scale_color_discrete(labels = c("0" = "Controle",
                                   "1" ="Traité"), name = "Groupe") +
  scale_fill_discrete(guide="none")+
  guides(color=guide_legend(override.aes=list(fill=c("#F8766D","#00BFC4"))))

```