---
title: "Matching pour le streaming de série"
author: "Abel AUSSANT"
date: '2022-07-12'
output: html_document
---

```{r, include=FALSE}

knitr::opts_chunk$set(echo = FALSE)
knitr::opts_chunk$set(warning = FALSE)

library(tidyverse)
library(here)
library(MatchIt)
library(cobalt)
library(ggplot2)
library(pwr)
library(gtsummary)
library(gt)
library(survey)


source(here("02_import", "import_bases.R"))

source(here("03_scripts", "gestion_NA_matching.R"))

list_var_match <- c("serie_stream_VOD", "SEXE_r", "AGE_5_r", "CRITREVENU_r", "PCS_MENAGE", "h_travail_semaine", "DIPLOME_r", 
                    "naiss_parents", "DIPLOME_pere", "CS_pere", "DIPLOME_mere", "CS_mere","sorties_ami", "VITENCOUPLE_r", 
                    "logement", "freq_jv", "clip_tv",
                    "music_amateur", "music_12m", "music_ellememe", "music_manque", "stream_spe", "cd_ou_cass",
                    "radio", "nbr_genre_music", "nbr_artiste_ecoute", "aime_clas_f", "detest_clas_f",
                    "musee_art_12m", "galerie_12m", "acces_internet", "info_internet", "freq_info", "freq_lecture", 
                    "equip_lecture", "lecture_nonFR","freq_internet", "reseaux_sociaux",
                    "culture_en_ligne", "musique_enfance", "cinema_enfance", "tv_enfance",
                    "nbr_genre_parent_ecoute", "nbr_genre_ecoute_enfance", "autre_langue")

PC18_to_m <- clear_NA_to_m(PC18, list_var_match)

PC18_to_m <- subset(PC18_to_m, PC18_to_m$freq_serie != "Jamais")



model_matching <- as.formula("serie_stream_VOD ~ SEXE_r + AGE_5_r + CRITREVENU_r + PCS_MENAGE + h_travail_semaine + DIPLOME_r + naiss_parents + DIPLOME_pere + CS_pere + DIPLOME_mere + CS_mere + sorties_ami + VITENCOUPLE_r + logement + freq_jv + clip_tv + music_amateur + music_12m + music_ellememe + music_manque + stream_spe + cd_ou_cass + radio + nbr_genre_music + nbr_artiste_ecoute + aime_clas_f + detest_clas_f + musee_art_12m + galerie_12m + acces_internet + info_internet + freq_info + freq_lecture + equip_lecture + lecture_nonFR + freq_internet + reseaux_sociaux + culture_en_ligne + musique_enfance + cinema_enfance + tv_enfance + nbr_genre_parent_ecoute + nbr_genre_ecoute_enfance + autre_langue")

```


# Matching template série stream VOD

```{r}
tols_all_var = c(0.05, 0.005, 0.05, 0.05, 0.05, 0.05, 0.05, 0.05, 0.05, 0.05,
  0.05, 0.05, 0.05, 0.05, 0.05, 0.05, 0.05, 0.05, 0.05,
  0.05, 0.05, 0.05, 0.05, 0.05, 0.05, 0.05, 0.05, 0.05, 0.05,
  0.05, 0.05, 0.05, 0.05, 0.05, 0.05, 0.05, 0.05, 0.05, 0.05,
  0.05, 0.05, 0.05, 0.05, 0.05)

PC18_to_m <- droplevels(PC18_to_m)

res_match_template_stream_serie_VOD <- matchit(model_matching,
                  data = PC18_to_m, s.weights = PC18_to_m$POND, 
                  method = "cardinality",
                  estimand = "ATT", ratio = NA, discard = "none",  
                  tols = tols_all_var, std.tols = T, solver = "gurobi", time = 60)



res_match_template_stream_serie_VOD

PC18_m_serie <- match.data(res_match_template_stream_serie_VOD, weights = "POND_m")

tmp <- sum(PC18_m_serie$POND_m)/nrow(PC18_m_serie) 
PC18_m_serie$POND_m <- PC18_m_serie$POND_m/tmp

PC18_m_serie_survey <- survey::svydesign(id = ~IDENT18, data = PC18_m_serie, weights = PC18_m_serie$POND_m)


PC18_to_m_serie_survey <- survey::svydesign(id = ~IDENT18, data = PC18_to_m, weights = PC18_to_m$POND)

```


```{r}
tab <- bal.tab(res_match_template_stream_serie_VOD, binary = "std", thresholds = c(m = 0.05))

tab
```

## Estimation d'effet

### diversité

```{r}
mean_genre_unm <- PC18_to_m_serie_survey %>%
  tbl_svysummary(
    include = c("serie_stream_VOD", "nbr_genre_serie", "nbr_genre_serie_aime", "nbr_genre_serie_deteste", "nbr_serie_vu"), #L'ensemble des variables que l'on veut dans le tableau
    label = list(nbr_genre_serie ~ "Styles sériels regardés",
                 nbr_genre_serie_aime ~ "Styles sériels particulièrement aimés",
                 nbr_genre_serie_deteste ~ "Styles sériels detestés",
                 nbr_serie_vu ~ "Serie déjà visionnés"),
    by = serie_stream_VOD, #La variale avec laquelle on croise les données qui ira en colonne
    missing = "ifany",
    statistic = list(all_continuous() ~ "{mean} ({sd})"),
    digits = list(all_continuous() ~ c(1,1))
  ) %>%
  add_p(test = everything() ~ "svy.t.test") %>%
  modify_header(label = "**Nombre de :**",
    update = list(stat_1 ~ html("**Non streameur**<br> N = {n_unweighted}"),
                              stat_2 ~ html("**Streameur**<br> N = {n_unweighted}"))) %>%
  modify_footnote(update = everything() ~ NA) %>%
  modify_footnote(update = list(p.value ~ "Calculé à partir d'un test de Student.",
                                all_stat_cols() ~ "Effectifs non pondérés."))


mean_genre_m <- PC18_m_serie_survey %>%
  tbl_svysummary(
    include = c("serie_stream_VOD", "nbr_genre_serie", "nbr_genre_serie_aime", "nbr_genre_serie_deteste", "nbr_serie_vu"), #L'ensemble des variables que l'on veut dans le tableau
    label = list(nbr_genre_serie ~ "Styles sériels regardés",
                 nbr_genre_serie_aime ~ "Styles sériels particulièrement aimés",
                 nbr_genre_serie_deteste ~ "Styles sériels detestés",
                 nbr_serie_vu ~ "Serie déjà visionnés"),
    by = serie_stream_VOD, #La variale avec laquelle on croise les données qui ira en colonne
    missing = "ifany",
    statistic = list(all_continuous() ~ "{mean} ({sd})"),
    digits = list(all_continuous() ~ c(1,1))
  ) %>%
  add_p(test = everything() ~ "svy.t.test") %>%
  modify_header(label = "**Nombre de :**",
    update = list(stat_1 ~ html("**Non streameur**<br> N = {n_unweighted}"),
                              stat_2 ~ html("**Streameur**<br> N = {n_unweighted}"))) %>%
  modify_footnote(update = everything() ~ NA) %>%
  modify_footnote(update = list(p.value ~ "Calculé à partir d'un test de Student.",
                                all_stat_cols() ~ "Effectifs non pondérés."))

t_comp_m <- tbl_merge(
    tbls = list(mean_genre_unm, mean_genre_m),
    tab_spanner = c("**Echantillon non matché**", "**Echantillon matché**")
  ) %>% as_gt() %>%
  tab_footnote(
    footnote = "Moyenne et écart type pondérés.",
    locations = cells_body(columns = stat_1_1,
                           rows = 1)
  ) %>%
  tab_source_note(source_note = html("<p align=\"justify\" style=\"
    margin: 0;\"><u>Source</u> : Enquête Pratique culturelles des français 2018.
                                     <br><u>Champ</u> : Résidant en France agés de 15 ans et plus, déclarant écouter de la musique.
                                     <br><u>Lecture</u> : </p>")) %>%
  opt_table_font(font = "Times New Roman") %>%
  tab_options(table_body.hlines.color = "black", source_notes.border.bottom.color = "black", table_body.border.bottom.color = "black",
              table_body.border.top.color = "black", row_group.border.top.color = "black", row_group.border.bottom.color = "black",
              heading.border.bottom.color = "black", column_labels.border.top.color = "black",  table.border.top.color = "black",
              table.border.bottom.color = "black", column_labels.border.bottom.color = "black")

t_comp_m
```

### Genre regardés

```{r}


mean_genre_unm <- PC18_to_m_serie_survey %>%
  tbl_svysummary(
        include = c("C3801", "C3802", "C3803", "C3804", "C3805", "C3806", "C3807", 
          "C3808", "C3809", "C3810", "C3811", "C3812", "C3813", "C3814", "C3815", "C3816"), #L'ensemble des variables que l'on veut dans le tableau
    label = list(C3801 ~ "Series comiques",
                 C3802 ~ "Series d'action",
                 C3803 ~ "Series historiques",
                 C3804 ~ "Series thrillers/policier",
                 C3805 ~ "Series d'aventure",
                 C3806 ~ "Series comédies dramatiques",
                 C3807 ~ "Series d'animations",
                 C3808 ~ "Series d'horreur",
                 C3809 ~ "Series d'auteur",
                 C3810 ~ "Series documentaires",
                 C3811 ~ "Series westerns",
                 C3812 ~ "Series érotiques",
                 C3813 ~ "Series science-fiction",
                 C3814 ~ "Series sentimentaux",
                 C3815 ~ "Series comédies musicales",
                 C3816 ~ "Series politiques ou juridiques"),
    by = serie_stream_VOD, #La variale avec laquelle on croise les données qui ira en colonne
    missing = "no",
        statistic = list(all_continuous() ~ "{mean} ans ({sd})",
                     all_categorical() ~ "{p} %"),
    digits = list(all_continuous() ~ c(0,0))
  ) %>%
  add_p(test = list(all_continuous() ~ "svy.t.test",
                    all_categorical() ~ "svy.chisq.test")) %>%
  modify_header(label = "**Regarde :**",
                update = list(stat_1 ~ html("**Non streameur**<br> N = {n_unweighted}"),
                              stat_2 ~ html("**Streameur**<br> N = {n_unweighted}"))) %>%
  modify_footnote(update = everything() ~ NA) %>%
  modify_footnote(update = list(p.value ~ "Calculé à partir d'un test de Khi-2",
                                all_stat_cols() ~ "Effectifs non pondérés."))


mean_genre_m <- PC18_m_serie_survey %>%
  tbl_svysummary(
        include = c("C3801", "C3802", "C3803", "C3804", "C3805", "C3806", "C3807", 
          "C3808", "C3809", "C3810", "C3811", "C3812", "C3813", "C3814", "C3815", "C3816"), #L'ensemble des variables que l'on veut dans le tableau
    label = list(C3801 ~ "Series comiques",
                 C3802 ~ "Series d'action",
                 C3803 ~ "Series historiques",
                 C3804 ~ "Series thrillers/policier",
                 C3805 ~ "Series d'aventure",
                 C3806 ~ "Series comédies dramatiques",
                 C3807 ~ "Series d'animations",
                 C3808 ~ "Series d'horreur",
                 C3809 ~ "Series d'auteur",
                 C3810 ~ "Series documentaires",
                 C3811 ~ "Series westerns",
                 C3812 ~ "Series érotiques",
                 C3813 ~ "Series science-fiction",
                 C3814 ~ "Series sentimentaux",
                 C3815 ~ "Series comédies musicales",
                 C3816 ~ "Series politiques ou juridiques"),
    by = serie_stream_VOD, #La variale avec laquelle on croise les données qui ira en colonne
    missing = "no",
        statistic = list(all_continuous() ~ "{mean} ans ({sd})",
                     all_categorical() ~ "{p} %"),
    digits = list(all_continuous() ~ c(0,0))
  ) %>%
  add_p(test = list(all_continuous() ~ "svy.t.test",
                    all_categorical() ~ "svy.chisq.test")) %>%
  modify_header(label = "**Regarde :**",
                update = list(stat_1 ~ html("**Non streameur**<br> N = {n_unweighted}"),
                              stat_2 ~ html("**Streameur**<br> N = {n_unweighted}"))) %>%
  modify_footnote(update = everything() ~ NA) %>%
  modify_footnote(update = list(p.value ~ "Calculé à partir d'un test de Khi-2",
                                all_stat_cols() ~ "Effectifs non pondérés."))

t_comp_genre_ecoute_m <- tbl_merge(
    tbls = list(mean_genre_unm, mean_genre_m),
    tab_spanner = c("**Echantillon non matché**", "**Echantillon matché**")
  ) %>% as_gt() %>%
  tab_footnote(
    footnote = "Pourcentage pondéré.",
    locations = cells_body(columns = stat_1_1,
                           rows = 1)
  ) %>%
  tab_source_note(source_note = html("<p align=\"justify\" style=\"
    margin: 0;\"><u>Source</u> : Enquête Pratique culturelles des français 2018.
                                     <br><u>Champ</u> : Résidant en France agés de 15 ans et plus, déclarant écouter de la musique.
                                     <br><u>Lecture</u> : </p>")) %>%
  opt_table_font(font = "Times New Roman") %>%
  tab_options(table_body.hlines.color = "black", source_notes.border.bottom.color = "black", table_body.border.bottom.color = "black",
              table_body.border.top.color = "black", row_group.border.top.color = "black", row_group.border.bottom.color = "black",
              heading.border.bottom.color = "black", column_labels.border.top.color = "black",  table.border.top.color = "black",
              table.border.bottom.color = "black", column_labels.border.bottom.color = "black")

t_comp_genre_ecoute_m
```

### Genre aimé

```{r}


mean_genre_unm <- PC18_to_m_serie_survey %>%
  tbl_svysummary(
        include = c("C3901", "C3902", "C3903", "C3904", "C3905", "C3906", "C3907", 
          "C3908", "C3909", "C3910", "C3911", "C3912", "C3913", "C3914", "C3915", "C3916"), #L'ensemble des variables que l'on veut dans le tableau
    label = list(C3901 ~ "Series comiques",
                 C3902 ~ "Series d'action",
                 C3903 ~ "Series historiques",
                 C3904 ~ "Series thrillers/policier",
                 C3905 ~ "Series d'aventure",
                 C3906 ~ "Series comédies dramatiques",
                 C3907 ~ "Series d'animations",
                 C3908 ~ "Series d'horreur",
                 C3909 ~ "Series d'auteur",
                 C3910 ~ "Series documentaires",
                 C3911 ~ "Series westerns",
                 C3912 ~ "Series érotiques",
                 C3913 ~ "Series science-fiction",
                 C3914 ~ "Series sentimentaux",
                 C3915 ~ "Series comédies musicales",
                 C3916 ~ "Series politiques ou juridiques"),
    by = serie_stream_VOD, #La variale avec laquelle on croise les données qui ira en colonne
    missing = "no",
        statistic = list(all_continuous() ~ "{mean} ans ({sd})",
                     all_categorical() ~ "{p} %"),
    digits = list(all_continuous() ~ c(0,0))
  ) %>%
  add_p(test = list(all_continuous() ~ "svy.t.test",
                    all_categorical() ~ "svy.chisq.test")) %>%
  modify_header(label = "**Aime :**",
                update = list(stat_1 ~ html("**Non streameur**<br> N = {n_unweighted}"),
                              stat_2 ~ html("**Streameur**<br> N = {n_unweighted}"))) %>%
  modify_footnote(update = everything() ~ NA) %>%
  modify_footnote(update = list(p.value ~ "Calculé à partir d'un test de Khi-2",
                                all_stat_cols() ~ "Effectifs non pondérés."))


mean_genre_m <- PC18_m_serie_survey %>%
  tbl_svysummary(
        include = c("C3901", "C3902", "C3903", "C3904", "C3905", "C3906", "C3907", 
          "C3908", "C3909", "C3910", "C3911", "C3912", "C3913", "C3914", "C3915", "C3916"), #L'ensemble des variables que l'on veut dans le tableau
    label = list(C3901 ~ "Series comiques",
                 C3902 ~ "Series d'action",
                 C3903 ~ "Series historiques",
                 C3904 ~ "Series thrillers/policier",
                 C3905 ~ "Series d'aventure",
                 C3906 ~ "Series comédies dramatiques",
                 C3907 ~ "Series d'animations",
                 C3908 ~ "Series d'horreur",
                 C3909 ~ "Series d'auteur",
                 C3910 ~ "Series documentaires",
                 C3911 ~ "Series westerns",
                 C3912 ~ "Series érotiques",
                 C3913 ~ "Series science-fiction",
                 C3914 ~ "Series sentimentaux",
                 C3915 ~ "Series comédies musicales",
                 C3916 ~ "Series politiques ou juridiques"),
    by = serie_stream_VOD, #La variale avec laquelle on croise les données qui ira en colonne
    missing = "no",
        statistic = list(all_continuous() ~ "{mean} ans ({sd})",
                     all_categorical() ~ "{p} %"),
    digits = list(all_continuous() ~ c(0,0))
  ) %>%
  add_p(test = list(all_continuous() ~ "svy.t.test",
                    all_categorical() ~ "svy.chisq.test")) %>%
  modify_header(label = "**Aime :**",
                update = list(stat_1 ~ html("**Non streameur**<br> N = {n_unweighted}"),
                              stat_2 ~ html("**Streameur**<br> N = {n_unweighted}"))) %>%
  modify_footnote(update = everything() ~ NA) %>%
  modify_footnote(update = list(p.value ~ "Calculé à partir d'un test de Khi-2",
                                all_stat_cols() ~ "Effectifs non pondérés."))

t_comp_genre_ecoute_m <- tbl_merge(
    tbls = list(mean_genre_unm, mean_genre_m),
    tab_spanner = c("**Echantillon non matché**", "**Echantillon matché**")
  ) %>% as_gt() %>%
  tab_footnote(
    footnote = "Pourcentage pondéré.",
    locations = cells_body(columns = stat_1_1,
                           rows = 1)
  ) %>%
  tab_source_note(source_note = html("<p align=\"justify\" style=\"
    margin: 0;\"><u>Source</u> : Enquête Pratique culturelles des français 2018.
                                     <br><u>Champ</u> : Résidant en France agés de 15 ans et plus, déclarant écouter de la musique.
                                     <br><u>Lecture</u> : </p>")) %>%
  opt_table_font(font = "Times New Roman") %>%
  tab_options(table_body.hlines.color = "black", source_notes.border.bottom.color = "black", table_body.border.bottom.color = "black",
              table_body.border.top.color = "black", row_group.border.top.color = "black", row_group.border.bottom.color = "black",
              heading.border.bottom.color = "black", column_labels.border.top.color = "black",  table.border.top.color = "black",
              table.border.bottom.color = "black", column_labels.border.bottom.color = "black")

t_comp_genre_ecoute_m
```


### Genre detesté 

```{r}


mean_genre_unm <- PC18_to_m_serie_survey %>%
  tbl_svysummary(
        include = c("C4001", "C4002", "C4003", "C4004", "C4005", "C4006", "C4007", 
          "C4008", "C4009", "C4010", "C4011", "C4012", "C4013", "C4014", "C4015", "C4016"), #L'ensemble des variables que l'on veut dans le tableau
    label = list(C4001 ~ "Series comiques",
                 C4002 ~ "Series d'action",
                 C4003 ~ "Series historiques",
                 C4004 ~ "Series thrillers/policier",
                 C4005 ~ "Series d'aventure",
                 C4006 ~ "Series comédies dramatiques",
                 C4007 ~ "Series d'animations",
                 C4008 ~ "Series d'horreur",
                 C4009 ~ "Series d'auteur",
                 C4010 ~ "Series documentaires",
                 C4011 ~ "Series westerns",
                 C4012 ~ "Series érotiques",
                 C4013 ~ "Series science-fiction",
                 C4014 ~ "Series sentimentaux",
                 C4015 ~ "Series comédies musicales",
                 C4016 ~ "Series politiques ou juridiques"),
    by = serie_stream_VOD, #La variale avec laquelle on croise les données qui ira en colonne
    missing = "no",
        statistic = list(all_continuous() ~ "{mean} ans ({sd})",
                     all_categorical() ~ "{p} %"),
    digits = list(all_continuous() ~ c(0,0))
  ) %>%
  add_p(test = list(all_continuous() ~ "svy.t.test",
                    all_categorical() ~ "svy.chisq.test")) %>%
  modify_header(label = "**Deteste :**",
                update = list(stat_1 ~ html("**Non streameur**<br> N = {n_unweighted}"),
                              stat_2 ~ html("**Streameur**<br> N = {n_unweighted}"))) %>%
  modify_footnote(update = everything() ~ NA) %>%
  modify_footnote(update = list(p.value ~ "Calculé à partir d'un test de Khi-2",
                                all_stat_cols() ~ "Effectifs non pondérés."))


mean_genre_m <- PC18_m_serie_survey %>%
  tbl_svysummary(
        include = c("C4001", "C4002", "C4003", "C4004", "C4005", "C4006", "C4007", 
          "C4008", "C4009", "C4010", "C4011", "C4012", "C4013", "C4014", "C4015", "C4016"), #L'ensemble des variables que l'on veut dans le tableau
    label = list(C4001 ~ "Series comiques",
                 C4002 ~ "Series d'action",
                 C4003 ~ "Series historiques",
                 C4004 ~ "Series thrillers/policier",
                 C4005 ~ "Series d'aventure",
                 C4006 ~ "Series comédies dramatiques",
                 C4007 ~ "Series d'animations",
                 C4008 ~ "Series d'horreur",
                 C4009 ~ "Series d'auteur",
                 C4010 ~ "Series documentaires",
                 C4011 ~ "Series westerns",
                 C4012 ~ "Series érotiques",
                 C4013 ~ "Series science-fiction",
                 C4014 ~ "Series sentimentaux",
                 C4015 ~ "Series comédies musicales",
                 C4016 ~ "Series politiques ou juridiques"),
    by = serie_stream_VOD, #La variale avec laquelle on croise les données qui ira en colonne
    missing = "no",
        statistic = list(all_continuous() ~ "{mean} ans ({sd})",
                     all_categorical() ~ "{p} %"),
    digits = list(all_continuous() ~ c(0,0))
  ) %>%
  add_p(test = list(all_continuous() ~ "svy.t.test",
                    all_categorical() ~ "svy.chisq.test")) %>%
  modify_header(label = "**Deteste :**",
                update = list(stat_1 ~ html("**Non streameur**<br> N = {n_unweighted}"),
                              stat_2 ~ html("**Streameur**<br> N = {n_unweighted}"))) %>%
  modify_footnote(update = everything() ~ NA) %>%
  modify_footnote(update = list(p.value ~ "Calculé à partir d'un test de Khi-2",
                                all_stat_cols() ~ "Effectifs non pondérés."))

t_comp_genre_ecoute_m <- tbl_merge(
    tbls = list(mean_genre_unm, mean_genre_m),
    tab_spanner = c("**Echantillon non matché**", "**Echantillon matché**")
  ) %>% as_gt() %>%
  tab_footnote(
    footnote = "Pourcentage pondéré.",
    locations = cells_body(columns = stat_1_1,
                           rows = 1)
  ) %>%
  tab_source_note(source_note = html("<p align=\"justify\" style=\"
    margin: 0;\"><u>Source</u> : Enquête Pratique culturelles des français 2018.
                                     <br><u>Champ</u> : Résidant en France agés de 15 ans et plus, déclarant écouter de la musique.
                                     <br><u>Lecture</u> : </p>")) %>%
  opt_table_font(font = "Times New Roman") %>%
  tab_options(table_body.hlines.color = "black", source_notes.border.bottom.color = "black", table_body.border.bottom.color = "black",
              table_body.border.top.color = "black", row_group.border.top.color = "black", row_group.border.bottom.color = "black",
              heading.border.bottom.color = "black", column_labels.border.top.color = "black",  table.border.top.color = "black",
              table.border.bottom.color = "black", column_labels.border.bottom.color = "black")

t_comp_genre_ecoute_m
```

### Série déjà vus dans la liste

```{r}


mean_genre_unm <- PC18_to_m_serie_survey %>%
  tbl_svysummary(
        include = c("C4101", "C4102", "C4103", "C4104", "C4105", "C4106", "C4107", "C4108", "C4109", "C4110", 
          "C4111", "C4112", "C4113", "C4114", "C4115"), #L'ensemble des variables que l'on veut dans le tableau
    label = list(C4101 ~ "Game of Thrones",
                 C4102 ~ "Grey's Anatomy",
                 C4103 ~ "Le bureau des légendes",
                 C4104 ~ "Les experts",
                 C4105 ~ "Versailles",
                 C4106 ~ "Les feux de l'amour",
                 C4107~ "Mad Men",
                 C4108 ~ "Fais pas ci, faispas ça",
                 C4109 ~ "Plus belle la vie",
                 C4110 ~ "Rizzoli and Isles",
                 C4111 ~ "The Big Bang Theory",
                 C4112 ~ "The Walking Dead",
                 C4113 ~ "La petite maison dans la prairie",
                 C4114 ~ "Chapeau melon et bottes de cuir",
                 C4115 ~ "Twin Peaks"),
    by = film_stream_VOD, #La variale avec laquelle on croise les données qui ira en colonne
    missing = "no",
        statistic = list(all_continuous() ~ "{mean} ans ({sd})",
                     all_categorical() ~ "{p} %"),
    digits = list(all_continuous() ~ c(0,0))
  ) %>%
  add_p(test = list(all_continuous() ~ "svy.t.test",
                    all_categorical() ~ "svy.chisq.test")) %>%
  modify_header(label = "**A déjà visionné :**",
                update = list(stat_1 ~ html("**Non streameur**<br> N = {n_unweighted}"),
                              stat_2 ~ html("**Streameur**<br> N = {n_unweighted}"))) %>%
  modify_footnote(update = everything() ~ NA) %>%
  modify_footnote(update = list(p.value ~ "Calculé à partir d'un test de Khi-2",
                                all_stat_cols() ~ "Effectifs non pondérés."))


mean_genre_m <- PC18_m_serie_survey %>%
  tbl_svysummary(
        include = c("C4101", "C4102", "C4103", "C4104", "C4105", "C4106", "C4107", "C4108", "C4109", "C4110", 
          "C4111", "C4112", "C4113", "C4114", "C4115"), #L'ensemble des variables que l'on veut dans le tableau
    label = list(C4101 ~ "Game of Thrones",
                 C4102 ~ "Grey's Anatomy",
                 C4103 ~ "Le bureau des légendes",
                 C4104 ~ "Les experts",
                 C4105 ~ "Versailles",
                 C4106 ~ "Les feux de l'amour",
                 C4107~ "Mad Men",
                 C4108 ~ "Fais pas ci, faispas ça",
                 C4109 ~ "Plus belle la vie",
                 C4110 ~ "Rizzoli and Isles",
                 C4111 ~ "The Big Bang Theory",
                 C4112 ~ "The Walking Dead",
                 C4113 ~ "La petite maison dans la prairie",
                 C4114 ~ "Chapeau melon et bottes de cuir",
                 C4115 ~ "Twin Peaks"),
    by = film_stream_VOD, #La variale avec laquelle on croise les données qui ira en colonne
    missing = "no",
        statistic = list(all_continuous() ~ "{mean} ans ({sd})",
                     all_categorical() ~ "{p} %"),
    digits = list(all_continuous() ~ c(0,0))
  ) %>%
  add_p(test = list(all_continuous() ~ "svy.t.test",
                    all_categorical() ~ "svy.chisq.test")) %>%
  modify_header(label = "**A déjà visionné :**",
                update = list(stat_1 ~ html("**Non streameur**<br> N = {n_unweighted}"),
                              stat_2 ~ html("**Streameur**<br> N = {n_unweighted}"))) %>%
  modify_footnote(update = everything() ~ NA) %>%
  modify_footnote(update = list(p.value ~ "Calculé à partir d'un test de Khi-2",
                                all_stat_cols() ~ "Effectifs non pondérés."))

t_comp_genre_ecoute_m <- tbl_merge(
    tbls = list(mean_genre_unm, mean_genre_m),
    tab_spanner = c("**Echantillon non matché**", "**Echantillon matché**")
  ) %>% as_gt() %>%
  tab_footnote(
    footnote = "Pourcentage pondéré.",
    locations = cells_body(columns = stat_1_1,
                           rows = 1)
  ) %>%
  tab_source_note(source_note = html("<p align=\"justify\" style=\"
    margin: 0;\"><u>Source</u> : Enquête Pratique culturelles des français 2018.
                                     <br><u>Champ</u> : Résidant en France agés de 15 ans et plus, déclarant écouter de la musique.
                                     <br><u>Lecture</u> : </p>")) %>%
  opt_table_font(font = "Times New Roman") %>%
  tab_options(table_body.hlines.color = "black", source_notes.border.bottom.color = "black", table_body.border.bottom.color = "black",
              table_body.border.top.color = "black", row_group.border.top.color = "black", row_group.border.bottom.color = "black",
              heading.border.bottom.color = "black", column_labels.border.top.color = "black",  table.border.top.color = "black",
              table.border.bottom.color = "black", column_labels.border.bottom.color = "black")

t_comp_genre_ecoute_m
```


### Quelques varaibles de pratique

```{r}


mean_genre_unm <- PC18_to_m_serie_survey %>%
  tbl_svysummary(
        include = c("freq_serie", "serie_nonFR", "serie_manque"), #L'ensemble des variables que l'on veut dans le tableau
    label = list(freq_serie ~ "Fréquence de visionnage",
                 serie_nonFR ~ "A regardé des séries dans une autre langue que le FR sur les 12 mois",
                 serie_manque ~ "Si vous ne pouviez plus regarder de series, est-ce que cela vous manquerait ?"
),
    by = serie_stream_VOD, #La variale avec laquelle on croise les données qui ira en colonne
    missing = "no",
        statistic = list(all_continuous() ~ "{mean} ans ({sd})",
                     all_categorical() ~ "{p} %"),
    digits = list(all_continuous() ~ c(0,0))
  ) %>%
  add_p(test = list(all_continuous() ~ "svy.t.test",
                    all_categorical() ~ "svy.chisq.test")) %>%
  modify_header(label = "**Caractéristique :**",
                update = list(stat_1 ~ html("**Non streameur**<br> N = {n_unweighted}"),
                              stat_2 ~ html("**Streameur**<br> N = {n_unweighted}"))) %>%
  modify_footnote(update = everything() ~ NA) %>%
  modify_footnote(update = list(p.value ~ "Calculé à partir d'un test de Khi-2",
                                all_stat_cols() ~ "Effectifs non pondérés."))


mean_genre_m <- PC18_m_serie_survey %>%
  tbl_svysummary(
       include = c("freq_serie", "serie_nonFR", "serie_manque"), #L'ensemble des variables que l'on veut dans le tableau
    label = list(freq_serie ~ "Fréquence de visionnage",
                 serie_nonFR ~ "A regardé des séries dans une autre langue que le FR sur les 12 mois",
                 serie_manque ~ "Si vous ne pouviez plus regarder de series, est-ce que cela vous manquerait ?"
),
    by = serie_stream_VOD, #La variale avec laquelle on croise les données qui ira en colonne
    missing = "no",
        statistic = list(all_continuous() ~ "{mean} ans ({sd})",
                     all_categorical() ~ "{p} %"),
    digits = list(all_continuous() ~ c(0,0))
  ) %>%
  add_p(test = list(all_continuous() ~ "svy.t.test",
                    all_categorical() ~ "svy.chisq.test")) %>%
  modify_header(label = "**Caractéristique :**",
                update = list(stat_1 ~ html("**Non streameur**<br> N = {n_unweighted}"),
                              stat_2 ~ html("**Streameur**<br> N = {n_unweighted}"))) %>%
  modify_footnote(update = everything() ~ NA) %>%
  modify_footnote(update = list(p.value ~ "Calculé à partir d'un test de Khi-2",
                                all_stat_cols() ~ "Effectifs non pondérés."))

t_comp_genre_ecoute_m <- tbl_merge(
    tbls = list(mean_genre_unm, mean_genre_m),
    tab_spanner = c("**Echantillon non matché**", "**Echantillon matché**")
  ) %>% as_gt() %>%
  tab_footnote(
    footnote = "Pourcentage pondéré.",
    locations = cells_body(columns = stat_1_1,
                           rows = 1)
  ) %>%
  tab_source_note(source_note = html("<p align=\"justify\" style=\"
    margin: 0;\"><u>Source</u> : Enquête Pratique culturelles des français 2018.
                                     <br><u>Champ</u> : Résidant en France agés de 15 ans et plus, déclarant écouter de la musique.
                                     <br><u>Lecture</u> : </p>")) %>%
  opt_table_font(font = "Times New Roman") %>%
  tab_options(table_body.hlines.color = "black", source_notes.border.bottom.color = "black", table_body.border.bottom.color = "black",
              table_body.border.top.color = "black", row_group.border.top.color = "black", row_group.border.bottom.color = "black",
              heading.border.bottom.color = "black", column_labels.border.top.color = "black",  table.border.top.color = "black",
              table.border.bottom.color = "black", column_labels.border.bottom.color = "black")

t_comp_genre_ecoute_m

```

# Effet variable en fonction de certaines catégories d'individus

## Interaction avec l'age

### nombre de styles écoutés

Avant matching


```{r}
lm_nbr_genre_bfm <- lm(nbr_genre_serie ~ serie_stream_VOD + AGE + serie_stream_VOD * AGE, PC18_to_m, weights = POND)

coeftest(lm_nbr_genre_bfm, vcov. = vcovHC)



lm_nbr_genre_bfm <- lm(nbr_genre_serie ~ serie_stream_VOD + AGE_r + serie_stream_VOD * AGE_r, PC18_to_m, weights = POND)

coeftest(lm_nbr_genre_bfm, vcov. = vcovHC)

```


Après matching

```{r}
lm_nbr_genre_afm <- lm(nbr_genre_serie ~ serie_stream_VOD + AGE + serie_stream_VOD * AGE, PC18_m_serie, weights = POND_m)

coeftest(lm_nbr_genre_afm, vcov. = vcovHC)


lm_nbr_genre_afm <- lm(nbr_genre_serie ~ serie_stream_VOD + AGE_r + serie_stream_VOD * AGE_r, PC18_m_serie, weights = POND_m)

coeftest(lm_nbr_genre_afm, vcov. = vcovHC)
```


## Interaction avec le diplome

### nombre de styles écoutés

Avant matching

```{r}
lm_nbr_genre_bfm <- lm(nbr_genre_serie ~ serie_stream_VOD + DIPLOME_r + serie_stream_VOD * DIPLOME_r, PC18_to_m, weights = POND)

coeftest(lm_nbr_genre_bfm, vcov. = vcovHC)

```

Après matching

```{r}
lm_nbr_genre_afm <- lm(nbr_genre_serie ~ serie_stream_VOD + DIPLOME_r + serie_stream_VOD * DIPLOME_r, PC18_m_serie, weights = POND_m)

coeftest(lm_nbr_genre_afm, vcov. = vcovHC)
```