---
title: "Matching pour le streaming de film"
author: "Abel AUSSANT"
date: '2022-07-11'
output: html_document
---

```{r, include=FALSE}

knitr::opts_chunk$set(echo = FALSE)
knitr::opts_chunk$set(warning = FALSE)

library(tidyverse)
library(here)
library(MatchIt)
library(cobalt)
library(ggplot2)
library(pwr)
library(gtsummary)
library(gt)
library(survey)


source(here("02_import", "import_bases.R"))

source(here("03_scripts", "gestion_NA_matching.R"))

list_var_match <- c("film_stream_VOD", "SEXE_r", "AGE_5_r", "CRITREVENU_r", "PCS_MENAGE", "h_travail_semaine", "DIPLOME_r", 
                    "naiss_parents", "DIPLOME_pere", "CS_pere", "DIPLOME_mere", "CS_mere","sorties_ami", "VITENCOUPLE_r", 
                    "logement", "freq_jv", "clip_tv",
                    "music_amateur", "music_12m", "music_ellememe", "music_manque", "stream_spe", "cd_ou_cass",
                    "radio", "nbr_genre_music", "nbr_artiste_ecoute", "aime_clas_f", "detest_clas_f",
                    "musee_art_12m", "galerie_12m", "acces_internet", "info_internet", "freq_info", "freq_lecture", 
                    "equip_lecture", "lecture_nonFR","freq_internet", "reseaux_sociaux",
                    "culture_en_ligne", "musique_enfance", "cinema_enfance", "tv_enfance",
                    "nbr_genre_parent_ecoute", "nbr_genre_ecoute_enfance", "autre_langue")

PC18_to_m <- clear_NA_to_m(PC18, list_var_match)

PC18_to_m <- subset(PC18_to_m, PC18_to_m$freq_film != "Jamais")


model_matching <- as.formula("film_stream_VOD ~ SEXE_r + AGE_5_r + CRITREVENU_r + PCS_MENAGE + h_travail_semaine + DIPLOME_r + naiss_parents + DIPLOME_pere + CS_pere + DIPLOME_mere + CS_mere + sorties_ami + VITENCOUPLE_r + logement + freq_jv + clip_tv + music_amateur + music_12m + music_ellememe + music_manque + stream_spe + cd_ou_cass + radio + nbr_genre_music + nbr_artiste_ecoute + aime_clas_f + detest_clas_f + musee_art_12m + galerie_12m + acces_internet + info_internet + freq_info + freq_lecture + equip_lecture + lecture_nonFR + freq_internet + reseaux_sociaux + culture_en_ligne + musique_enfance + cinema_enfance + tv_enfance + nbr_genre_parent_ecoute + nbr_genre_ecoute_enfance + autre_langue")

```


# Matching template film stream VOD

```{r}
tols_all_var = c(0.05, 0.005, 0.05, 0.05, 0.05, 0.05, 0.05, 0.05, 0.05, 0.05,
  0.05, 0.05, 0.05, 0.05, 0.05, 0.05, 0.05, 0.05, 0.05,
  0.05, 0.05, 0.05, 0.05, 0.05, 0.05, 0.05, 0.05, 0.05, 0.05,
  0.05, 0.05, 0.05, 0.05, 0.05, 0.05, 0.05, 0.05, 0.05, 0.05,
  0.05, 0.05, 0.05, 0.05, 0.05)

PC18_to_m <- droplevels(PC18_to_m)

res_match_template_stream_film_VOD <- matchit(model_matching,
                  data = PC18_to_m, s.weights = PC18_to_m$POND, 
                  method = "cardinality",
                  estimand = "ATT", ratio = NA, discard = "none",  
                  tols = tols_all_var, std.tols = T, solver = "gurobi", time = 60)



res_match_template_stream_film_VOD

PC18_m_film <- match.data(res_match_template_stream_film_VOD, weights = "POND_m")

tmp <- sum(PC18_m_film$POND_m)/nrow(PC18_m_film) 
PC18_m_film$POND_m <- PC18_m_film$POND_m/tmp

PC18_m_film_survey <- survey::svydesign(id = ~IDENT18, data = PC18_m_film, weights = PC18_m_film$POND_m)


PC18_to_m_film_survey <- survey::svydesign(id = ~IDENT18, data = PC18_to_m, weights = PC18_to_m$POND)

```


```{r}
tab <- bal.tab(res_match_template_stream_film_VOD, binary = "std", thresholds = c(m = 0.05))

tab
```

## Estimation d'effet

### diversité

```{r}
mean_genre_unm <- PC18_to_m_film_survey %>%
  tbl_svysummary(
    include = c("film_stream_VOD", "nbr_genre_film", "nbr_genre_film_aime", "nbr_genre_film_deteste", "nbr_film_vu"), #L'ensemble des variables que l'on veut dans le tableau
    label = list(nbr_genre_film ~ "Styles cinématographiques regardés",
                 nbr_genre_film_aime ~ "Styles cinématographiques particulièrement aimés",
                 nbr_genre_film_deteste ~ "Styles cinématographiques detestés",
                 nbr_film_vu ~ "Films déjà visionnés"),
    by = film_stream_VOD, #La variale avec laquelle on croise les données qui ira en colonne
    missing = "ifany",
    statistic = list(all_continuous() ~ "{mean} ({sd})"),
    digits = list(all_continuous() ~ c(1,1))
  ) %>%
  add_p(test = everything() ~ "svy.t.test") %>%
  modify_header(label = "**Nombre de :**",
    update = list(stat_1 ~ html("**Non streameur**<br> N = {n_unweighted}"),
                              stat_2 ~ html("**Streameur**<br> N = {n_unweighted}"))) %>%
  modify_footnote(update = everything() ~ NA) %>%
  modify_footnote(update = list(p.value ~ "Calculé à partir d'un test de Student.",
                                all_stat_cols() ~ "Effectifs non pondérés."))


mean_genre_m <- PC18_m_film_survey %>%
  tbl_svysummary(
    include = c("film_stream_VOD", "nbr_genre_film", "nbr_genre_film_aime", "nbr_genre_film_deteste", "nbr_film_vu"), #L'ensemble des variables que l'on veut dans le tableau
    label = list(nbr_genre_film ~ "Styles cinématographiques regardés",
                 nbr_genre_film_aime ~ "Styles cinématographiques particulièrement aimés",
                 nbr_genre_film_deteste ~ "Styles cinématographiques detestés",
                 nbr_film_vu ~ "Films déjà visionnés"),
    by = film_stream_VOD, #La variale avec laquelle on croise les données qui ira en colonne
    missing = "ifany",
    statistic = list(all_continuous() ~ "{mean} ({sd})"),
    digits = list(all_continuous() ~ c(1,1))
  ) %>%
  add_p(test = everything() ~ "svy.t.test") %>%
  modify_header(label = "**Nombre de :**",
    update = list(stat_1 ~ html("**Non streameur**<br> N = {n_unweighted}"),
                              stat_2 ~ html("**Streameur**<br> N = {n_unweighted}"))) %>%
  modify_footnote(update = everything() ~ NA) %>%
  modify_footnote(update = list(p.value ~ "Calculé à partir d'un test de Student.",
                                all_stat_cols() ~ "Effectifs non pondérés."))

t_comp_m <- tbl_merge(
    tbls = list(mean_genre_unm, mean_genre_m),
    tab_spanner = c("**Echantillon non matché**", "**Echantillon matché**")
  ) %>% as_gt() %>%
  tab_footnote(
    footnote = "Moyenne et écart type pondérés.",
    locations = cells_body(columns = stat_1_1,
                           rows = 1)
  ) %>%
  tab_source_note(source_note = html("<p align=\"justify\" style=\"
    margin: 0;\"><u>Source</u> : Enquête Pratique culturelles des français 2018.
                                     <br><u>Champ</u> : Résidant en France agés de 15 ans et plus, déclarant écouter de la musique.
                                     <br><u>Lecture</u> : </p>")) %>%
  opt_table_font(font = "Times New Roman") %>%
  tab_options(table_body.hlines.color = "black", source_notes.border.bottom.color = "black", table_body.border.bottom.color = "black",
              table_body.border.top.color = "black", row_group.border.top.color = "black", row_group.border.bottom.color = "black",
              heading.border.bottom.color = "black", column_labels.border.top.color = "black",  table.border.top.color = "black",
              table.border.bottom.color = "black", column_labels.border.bottom.color = "black")

t_comp_m
```

### Genre regardés

```{r}


mean_genre_unm <- PC18_to_m_film_survey %>%
  tbl_svysummary(
        include = c("C2601", "C2602", "C2603", "C2604", "C2605", "C2606", "C2607", 
          "C2608", "C2609", "C2610", "C2611", "C2612", "C2613", "C2614", "C2615", "C2616"), #L'ensemble des variables que l'on veut dans le tableau
    label = list(C2601 ~ "Films comiques",
                 C2602 ~ "Films d'action",
                 C2603 ~ "Films historiques",
                 C2604 ~ "Films thrillers/policier",
                 C2605 ~ "Films d'aventure",
                 C2606 ~ "Films comédies dramatiques",
                 C2607 ~ "Films d'animations",
                 C2608 ~ "Films d'horreur",
                 C2609 ~ "Films d'auteur",
                 C2610 ~ "Films documentaires",
                 C2611 ~ "Films westerns",
                 C2612 ~ "Films érotiques",
                 C2613 ~ "Films science-fiction",
                 C2614 ~ "Films sentimentaux",
                 C2615 ~ "Films comédies musicales",
                 C2616 ~ "Films politiques ou juridiques"),
    by = film_stream_VOD, #La variale avec laquelle on croise les données qui ira en colonne
    missing = "no",
        statistic = list(all_continuous() ~ "{mean} ans ({sd})",
                     all_categorical() ~ "{p} %"),
    digits = list(all_continuous() ~ c(0,0))
  ) %>%
  add_p(test = list(all_continuous() ~ "svy.t.test",
                    all_categorical() ~ "svy.chisq.test")) %>%
  modify_header(label = "**Regarde :**",
                update = list(stat_1 ~ html("**Non streameur**<br> N = {n_unweighted}"),
                              stat_2 ~ html("**Streameur**<br> N = {n_unweighted}"))) %>%
  modify_footnote(update = everything() ~ NA) %>%
  modify_footnote(update = list(p.value ~ "Calculé à partir d'un test de Khi-2",
                                all_stat_cols() ~ "Effectifs non pondérés."))


mean_genre_m <- PC18_m_film_survey %>%
  tbl_svysummary(
        include = c("C2601", "C2602", "C2603", "C2604", "C2605", "C2606", "C2607", 
          "C2608", "C2609", "C2610", "C2611", "C2612", "C2613", "C2614", "C2615", "C2616"), #L'ensemble des variables que l'on veut dans le tableau
    label = list(C2601 ~ "Films comiques",
                 C2602 ~ "Films d'action",
                 C2603 ~ "Films historiques",
                 C2604 ~ "Films thrillers/policier",
                 C2605 ~ "Films d'aventure",
                 C2606 ~ "Films comédies dramatiques",
                 C2607 ~ "Films d'animations",
                 C2608 ~ "Films d'horreur",
                 C2609 ~ "Films d'auteur",
                 C2610 ~ "Films documentaires",
                 C2611 ~ "Films westerns",
                 C2612 ~ "Films érotiques",
                 C2613 ~ "Films science-fiction",
                 C2614 ~ "Films sentimentaux",
                 C2615 ~ "Films comédies musicales",
                 C2616 ~ "Films politiques ou juridiques"),
    by = film_stream_VOD, #La variale avec laquelle on croise les données qui ira en colonne
    missing = "no",
        statistic = list(all_continuous() ~ "{mean} ans ({sd})",
                     all_categorical() ~ "{p} %"),
    digits = list(all_continuous() ~ c(0,0))
  ) %>%
  add_p(test = list(all_continuous() ~ "svy.t.test",
                    all_categorical() ~ "svy.chisq.test")) %>%
  modify_header(label = "**Regarde :**",
                update = list(stat_1 ~ html("**Non streameur**<br> N = {n_unweighted}"),
                              stat_2 ~ html("**Streameur**<br> N = {n_unweighted}"))) %>%
  modify_footnote(update = everything() ~ NA) %>%
  modify_footnote(update = list(p.value ~ "Calculé à partir d'un test de Khi-2",
                                all_stat_cols() ~ "Effectifs non pondérés."))

t_comp_genre_ecoute_m <- tbl_merge(
    tbls = list(mean_genre_unm, mean_genre_m),
    tab_spanner = c("**Echantillon non matché**", "**Echantillon matché**")
  ) %>% as_gt() %>%
  tab_footnote(
    footnote = "Pourcentage pondéré.",
    locations = cells_body(columns = stat_1_1,
                           rows = 1)
  ) %>%
  tab_source_note(source_note = html("<p align=\"justify\" style=\"
    margin: 0;\"><u>Source</u> : Enquête Pratique culturelles des français 2018.
                                     <br><u>Champ</u> : Résidant en France agés de 15 ans et plus, déclarant écouter de la musique.
                                     <br><u>Lecture</u> : </p>")) %>%
  opt_table_font(font = "Times New Roman") %>%
  tab_options(table_body.hlines.color = "black", source_notes.border.bottom.color = "black", table_body.border.bottom.color = "black",
              table_body.border.top.color = "black", row_group.border.top.color = "black", row_group.border.bottom.color = "black",
              heading.border.bottom.color = "black", column_labels.border.top.color = "black",  table.border.top.color = "black",
              table.border.bottom.color = "black", column_labels.border.bottom.color = "black")

t_comp_genre_ecoute_m
```

### Genre aimé

```{r}


mean_genre_unm <- PC18_to_m_film_survey %>%
  tbl_svysummary(
        include = c("C2701", "C2702", "C2703", "C2704", "C2705", "C2706", "C2707", 
          "C2708", "C2709", "C2710", "C2711", "C2712", "C2713", "C2714", "C2715", "C2716"), #L'ensemble des variables que l'on veut dans le tableau
    label = list(C2701 ~ "Films comiques",
                 C2702 ~ "Films d'action",
                 C2703 ~ "Films historiques",
                 C2704 ~ "Films thrillers/policier",
                 C2705 ~ "Films d'aventure",
                 C2706 ~ "Films comédies dramatiques",
                 C2707 ~ "Films d'animations",
                 C2708 ~ "Films d'horreur",
                 C2709 ~ "Films d'auteur",
                 C2710 ~ "Films documentaires",
                 C2711 ~ "Films westerns",
                 C2712 ~ "Films érotiques",
                 C2713 ~ "Films science-fiction",
                 C2714 ~ "Films sentimentaux",
                 C2715 ~ "Films comédies musicales",
                 C2716 ~ "Films politiques ou juridiques"),
    by = film_stream_VOD, #La variale avec laquelle on croise les données qui ira en colonne
    missing = "no",
        statistic = list(all_continuous() ~ "{mean} ans ({sd})",
                     all_categorical() ~ "{p} %"),
    digits = list(all_continuous() ~ c(0,0))
  ) %>%
  add_p(test = list(all_continuous() ~ "svy.t.test",
                    all_categorical() ~ "svy.chisq.test")) %>%
  modify_header(label = "**Aime :**",
                update = list(stat_1 ~ html("**Non streameur**<br> N = {n_unweighted}"),
                              stat_2 ~ html("**Streameur**<br> N = {n_unweighted}"))) %>%
  modify_footnote(update = everything() ~ NA) %>%
  modify_footnote(update = list(p.value ~ "Calculé à partir d'un test de Khi-2",
                                all_stat_cols() ~ "Effectifs non pondérés."))


mean_genre_m <- PC18_m_film_survey %>%
  tbl_svysummary(
        include = c("C2701", "C2702", "C2703", "C2704", "C2705", "C2706", "C2707", 
          "C2708", "C2709", "C2710", "C2711", "C2712", "C2713", "C2714", "C2715", "C2716"), #L'ensemble des variables que l'on veut dans le tableau
    label = list(C2701 ~ "Films comiques",
                 C2702 ~ "Films d'action",
                 C2703 ~ "Films historiques",
                 C2704 ~ "Films thrillers/policier",
                 C2705 ~ "Films d'aventure",
                 C2706 ~ "Films comédies dramatiques",
                 C2707 ~ "Films d'animations",
                 C2708 ~ "Films d'horreur",
                 C2709 ~ "Films d'auteur",
                 C2710 ~ "Films documentaires",
                 C2711 ~ "Films westerns",
                 C2712 ~ "Films érotiques",
                 C2713 ~ "Films science-fiction",
                 C2714 ~ "Films sentimentaux",
                 C2715 ~ "Films comédies musicales",
                 C2716 ~ "Films politiques ou juridiques"),
    by = film_stream_VOD, #La variale avec laquelle on croise les données qui ira en colonne
    missing = "no",
        statistic = list(all_continuous() ~ "{mean} ans ({sd})",
                     all_categorical() ~ "{p} %"),
    digits = list(all_continuous() ~ c(0,0))
  ) %>%
  add_p(test = list(all_continuous() ~ "svy.t.test",
                    all_categorical() ~ "svy.chisq.test")) %>%
  modify_header(label = "**Aime :**",
                update = list(stat_1 ~ html("**Non streameur**<br> N = {n_unweighted}"),
                              stat_2 ~ html("**Streameur**<br> N = {n_unweighted}"))) %>%
  modify_footnote(update = everything() ~ NA) %>%
  modify_footnote(update = list(p.value ~ "Calculé à partir d'un test de Khi-2",
                                all_stat_cols() ~ "Effectifs non pondérés."))

t_comp_genre_ecoute_m <- tbl_merge(
    tbls = list(mean_genre_unm, mean_genre_m),
    tab_spanner = c("**Echantillon non matché**", "**Echantillon matché**")
  ) %>% as_gt() %>%
  tab_footnote(
    footnote = "Pourcentage pondéré.",
    locations = cells_body(columns = stat_1_1,
                           rows = 1)
  ) %>%
  tab_source_note(source_note = html("<p align=\"justify\" style=\"
    margin: 0;\"><u>Source</u> : Enquête Pratique culturelles des français 2018.
                                     <br><u>Champ</u> : Résidant en France agés de 15 ans et plus, déclarant écouter de la musique.
                                     <br><u>Lecture</u> : </p>")) %>%
  opt_table_font(font = "Times New Roman") %>%
  tab_options(table_body.hlines.color = "black", source_notes.border.bottom.color = "black", table_body.border.bottom.color = "black",
              table_body.border.top.color = "black", row_group.border.top.color = "black", row_group.border.bottom.color = "black",
              heading.border.bottom.color = "black", column_labels.border.top.color = "black",  table.border.top.color = "black",
              table.border.bottom.color = "black", column_labels.border.bottom.color = "black")

t_comp_genre_ecoute_m
```

### Genre detesté

```{r}


mean_genre_unm <- PC18_to_m_film_survey %>%
  tbl_svysummary(
        include = c("C2801", "C2802", "C2803", "C2804", "C2805", "C2806", "C2807", 
          "C2808", "C2809", "C2810", "C2811", "C2812", "C2813", "C2814", "C2815", "C2816"), #L'ensemble des variables que l'on veut dans le tableau
    label = list(C2801 ~ "Films comiques",
                 C2802 ~ "Films d'action",
                 C2803 ~ "Films historiques",
                 C2804 ~ "Films thrillers/policier",
                 C2805 ~ "Films d'aventure",
                 C2806 ~ "Films comédies dramatiques",
                 C2807 ~ "Films d'animations",
                 C2808 ~ "Films d'horreur",
                 C2809 ~ "Films d'auteur",
                 C2810 ~ "Films documentaires",
                 C2811 ~ "Films westerns",
                 C2812 ~ "Films érotiques",
                 C2813 ~ "Films science-fiction",
                 C2814 ~ "Films sentimentaux",
                 C2815 ~ "Films comédies musicales",
                 C2816 ~ "Films politiques ou juridiques"),
    by = film_stream_VOD, #La variale avec laquelle on croise les données qui ira en colonne
    missing = "no",
        statistic = list(all_continuous() ~ "{mean} ans ({sd})",
                     all_categorical() ~ "{p} %"),
    digits = list(all_continuous() ~ c(0,0))
  ) %>%
  add_p(test = list(all_continuous() ~ "svy.t.test",
                    all_categorical() ~ "svy.chisq.test")) %>%
  modify_header(label = "**Deteste :**",
                update = list(stat_1 ~ html("**Non streameur**<br> N = {n_unweighted}"),
                              stat_2 ~ html("**Streameur**<br> N = {n_unweighted}"))) %>%
  modify_footnote(update = everything() ~ NA) %>%
  modify_footnote(update = list(p.value ~ "Calculé à partir d'un test de Khi-2",
                                all_stat_cols() ~ "Effectifs non pondérés."))


mean_genre_m <- PC18_m_film_survey %>%
  tbl_svysummary(
        include = c("C2801", "C2802", "C2803", "C2804", "C2805", "C2806", "C2807", 
          "C2808", "C2809", "C2810", "C2811", "C2812", "C2813", "C2814", "C2815", "C2816"), #L'ensemble des variables que l'on veut dans le tableau
    label = list(C2801 ~ "Films comiques",
                 C2802 ~ "Films d'action",
                 C2803 ~ "Films historiques",
                 C2804 ~ "Films thrillers/policier",
                 C2805 ~ "Films d'aventure",
                 C2806 ~ "Films comédies dramatiques",
                 C2807 ~ "Films d'animations",
                 C2808 ~ "Films d'horreur",
                 C2809 ~ "Films d'auteur",
                 C2810 ~ "Films documentaires",
                 C2811 ~ "Films westerns",
                 C2812 ~ "Films érotiques",
                 C2813 ~ "Films science-fiction",
                 C2814 ~ "Films sentimentaux",
                 C2815 ~ "Films comédies musicales",
                 C2816 ~ "Films politiques ou juridiques"),
    by = film_stream_VOD, #La variale avec laquelle on croise les données qui ira en colonne
    missing = "no",
        statistic = list(all_continuous() ~ "{mean} ans ({sd})",
                     all_categorical() ~ "{p} %"),
    digits = list(all_continuous() ~ c(0,0))
  ) %>%
  add_p(test = list(all_continuous() ~ "svy.t.test",
                    all_categorical() ~ "svy.chisq.test")) %>%
  modify_header(label = "**Deteste :**",
                update = list(stat_1 ~ html("**Non streameur**<br> N = {n_unweighted}"),
                              stat_2 ~ html("**Streameur**<br> N = {n_unweighted}"))) %>%
  modify_footnote(update = everything() ~ NA) %>%
  modify_footnote(update = list(p.value ~ "Calculé à partir d'un test de Khi-2",
                                all_stat_cols() ~ "Effectifs non pondérés."))

t_comp_genre_ecoute_m <- tbl_merge(
    tbls = list(mean_genre_unm, mean_genre_m),
    tab_spanner = c("**Echantillon non matché**", "**Echantillon matché**")
  ) %>% as_gt() %>%
  tab_footnote(
    footnote = "Pourcentage pondéré.",
    locations = cells_body(columns = stat_1_1,
                           rows = 1)
  ) %>%
  tab_source_note(source_note = html("<p align=\"justify\" style=\"
    margin: 0;\"><u>Source</u> : Enquête Pratique culturelles des français 2018.
                                     <br><u>Champ</u> : Résidant en France agés de 15 ans et plus, déclarant écouter de la musique.
                                     <br><u>Lecture</u> : </p>")) %>%
  opt_table_font(font = "Times New Roman") %>%
  tab_options(table_body.hlines.color = "black", source_notes.border.bottom.color = "black", table_body.border.bottom.color = "black",
              table_body.border.top.color = "black", row_group.border.top.color = "black", row_group.border.bottom.color = "black",
              heading.border.bottom.color = "black", column_labels.border.top.color = "black",  table.border.top.color = "black",
              table.border.bottom.color = "black", column_labels.border.bottom.color = "black")

t_comp_genre_ecoute_m
```


### Films déjà vus dans la liste

```{r}


mean_genre_unm <- PC18_to_m_film_survey %>%
  tbl_svysummary(
        include = c("C2901", "C2902", "C2903", "C2904", "C2905", "C2906", "C2907", "C2908", "C2909", "C2910", 
          "C2911", "C2912", "C2913", "C2914"), #L'ensemble des variables que l'on veut dans le tableau
    label = list(C2901 ~ "Pirates des Caraïbes",
                 C2902 ~ "Resident evil",
                 C2903 ~ "Moi, Daniel Blake",
                 C2904 ~ "Fast and Furious",
                 C2905 ~ "La la land",
                 C2906 ~ "Intouchables",
                 C2907~ "Bridget Jones",
                 C2908 ~ "Star Wars",
                 C2909 ~ "Kung-Fu Panda",
                 C2910 ~ "Titanic",
                 C2911 ~ "Qu'est ce qu'on a fait au bon dieu ?",
                 C2912 ~ "Les enfants du paradis",
                 C2913 ~ "Tout sur ma mère",
                 C2914 ~ "La grande vadrouille"
                 
),
    by = film_stream_VOD, #La variale avec laquelle on croise les données qui ira en colonne
    missing = "no",
        statistic = list(all_continuous() ~ "{mean} ans ({sd})",
                     all_categorical() ~ "{p} %"),
    digits = list(all_continuous() ~ c(0,0))
  ) %>%
  add_p(test = list(all_continuous() ~ "svy.t.test",
                    all_categorical() ~ "svy.chisq.test")) %>%
  modify_header(label = "**A déjà visionné :**",
                update = list(stat_1 ~ html("**Non streameur**<br> N = {n_unweighted}"),
                              stat_2 ~ html("**Streameur**<br> N = {n_unweighted}"))) %>%
  modify_footnote(update = everything() ~ NA) %>%
  modify_footnote(update = list(p.value ~ "Calculé à partir d'un test de Khi-2",
                                all_stat_cols() ~ "Effectifs non pondérés."))


mean_genre_m <- PC18_m_film_survey %>%
  tbl_svysummary(
        include = c("C2901", "C2902", "C2903", "C2904", "C2905", "C2906", "C2907", "C2908", "C2909", "C2910", 
          "C2911", "C2912", "C2913", "C2914"), #L'ensemble des variables que l'on veut dans le tableau
    label = list(C2901 ~ "Pirates des Caraïbes",
                 C2902 ~ "Resident evil",
                 C2903 ~ "Moi, Daniel Blake",
                 C2904 ~ "Fast and Furious",
                 C2905 ~ "La la land",
                 C2906 ~ "Intouchables",
                 C2907~ "Bridget Jones",
                 C2908 ~ "Star Wars",
                 C2909 ~ "Kung-Fu Panda",
                 C2910 ~ "Titanic",
                 C2911 ~ "Qu'est ce qu'on a fait au bon dieu ?",
                 C2912 ~ "Les enfants du paradis",
                 C2913 ~ "Tout sur ma mère",
                 C2914 ~ "La grande vadrouille"
                 
),
    by = film_stream_VOD, #La variale avec laquelle on croise les données qui ira en colonne
    missing = "no",
        statistic = list(all_continuous() ~ "{mean} ans ({sd})",
                     all_categorical() ~ "{p} %"),
    digits = list(all_continuous() ~ c(0,0))
  ) %>%
  add_p(test = list(all_continuous() ~ "svy.t.test",
                    all_categorical() ~ "svy.chisq.test")) %>%
  modify_header(label = "**A déjà visionné :**",
                update = list(stat_1 ~ html("**Non streameur**<br> N = {n_unweighted}"),
                              stat_2 ~ html("**Streameur**<br> N = {n_unweighted}"))) %>%
  modify_footnote(update = everything() ~ NA) %>%
  modify_footnote(update = list(p.value ~ "Calculé à partir d'un test de Khi-2",
                                all_stat_cols() ~ "Effectifs non pondérés."))

t_comp_genre_ecoute_m <- tbl_merge(
    tbls = list(mean_genre_unm, mean_genre_m),
    tab_spanner = c("**Echantillon non matché**", "**Echantillon matché**")
  ) %>% as_gt() %>%
  tab_footnote(
    footnote = "Pourcentage pondéré.",
    locations = cells_body(columns = stat_1_1,
                           rows = 1)
  ) %>%
  tab_source_note(source_note = html("<p align=\"justify\" style=\"
    margin: 0;\"><u>Source</u> : Enquête Pratique culturelles des français 2018.
                                     <br><u>Champ</u> : Résidant en France agés de 15 ans et plus, déclarant écouter de la musique.
                                     <br><u>Lecture</u> : </p>")) %>%
  opt_table_font(font = "Times New Roman") %>%
  tab_options(table_body.hlines.color = "black", source_notes.border.bottom.color = "black", table_body.border.bottom.color = "black",
              table_body.border.top.color = "black", row_group.border.top.color = "black", row_group.border.bottom.color = "black",
              heading.border.bottom.color = "black", column_labels.border.top.color = "black",  table.border.top.color = "black",
              table.border.bottom.color = "black", column_labels.border.bottom.color = "black")

t_comp_genre_ecoute_m
```

### Quelques varaibles de pratique

```{r}


mean_genre_unm <- PC18_to_m_film_survey %>%
  tbl_svysummary(
        include = c("freq_film", "film_nonFR", "film_manque"), #L'ensemble des variables que l'on veut dans le tableau
    label = list(freq_film ~ "Fréquence de visionnage",
                 film_nonFR ~ "A regardé des film dans une autre langue que le FR sur les 12 mois",
                 film_manque ~ "Si vous ne pouviez plus regarder de films, est-ce que cela vous manquerait ?"
),
    by = film_stream_VOD, #La variale avec laquelle on croise les données qui ira en colonne
    missing = "no",
        statistic = list(all_continuous() ~ "{mean} ans ({sd})",
                     all_categorical() ~ "{p} %"),
    digits = list(all_continuous() ~ c(0,0))
  ) %>%
  add_p(test = list(all_continuous() ~ "svy.t.test",
                    all_categorical() ~ "svy.chisq.test")) %>%
  modify_header(label = "**Caractéristique :**",
                update = list(stat_1 ~ html("**Non streameur**<br> N = {n_unweighted}"),
                              stat_2 ~ html("**Streameur**<br> N = {n_unweighted}"))) %>%
  modify_footnote(update = everything() ~ NA) %>%
  modify_footnote(update = list(p.value ~ "Calculé à partir d'un test de Khi-2",
                                all_stat_cols() ~ "Effectifs non pondérés."))


mean_genre_m <- PC18_m_film_survey %>%
  tbl_svysummary(
        include = c("freq_film", "film_nonFR", "film_manque"), #L'ensemble des variables que l'on veut dans le tableau
    label = list(freq_film ~ "Fréquence de visionnage",
                 film_nonFR ~ "A regardé des film dans une autre langue que le FR sur les 12 mois",
                 film_manque ~ "Si vous ne pouviez plus regarder de films, est-ce que cela vous manquerait ?"
),
    by = film_stream_VOD, #La variale avec laquelle on croise les données qui ira en colonne
    missing = "no",
        statistic = list(all_continuous() ~ "{mean} ans ({sd})",
                     all_categorical() ~ "{p} %"),
    digits = list(all_continuous() ~ c(0,0))
  ) %>%
  add_p(test = list(all_continuous() ~ "svy.t.test",
                    all_categorical() ~ "svy.chisq.test")) %>%
  modify_header(label = "**Caractéristique :**",
                update = list(stat_1 ~ html("**Non streameur**<br> N = {n_unweighted}"),
                              stat_2 ~ html("**Streameur**<br> N = {n_unweighted}"))) %>%
  modify_footnote(update = everything() ~ NA) %>%
  modify_footnote(update = list(p.value ~ "Calculé à partir d'un test de Khi-2",
                                all_stat_cols() ~ "Effectifs non pondérés."))

t_comp_genre_ecoute_m <- tbl_merge(
    tbls = list(mean_genre_unm, mean_genre_m),
    tab_spanner = c("**Echantillon non matché**", "**Echantillon matché**")
  ) %>% as_gt() %>%
  tab_footnote(
    footnote = "Pourcentage pondéré.",
    locations = cells_body(columns = stat_1_1,
                           rows = 1)
  ) %>%
  tab_source_note(source_note = html("<p align=\"justify\" style=\"
    margin: 0;\"><u>Source</u> : Enquête Pratique culturelles des français 2018.
                                     <br><u>Champ</u> : Résidant en France agés de 15 ans et plus, déclarant écouter de la musique.
                                     <br><u>Lecture</u> : </p>")) %>%
  opt_table_font(font = "Times New Roman") %>%
  tab_options(table_body.hlines.color = "black", source_notes.border.bottom.color = "black", table_body.border.bottom.color = "black",
              table_body.border.top.color = "black", row_group.border.top.color = "black", row_group.border.bottom.color = "black",
              heading.border.bottom.color = "black", column_labels.border.top.color = "black",  table.border.top.color = "black",
              table.border.bottom.color = "black", column_labels.border.bottom.color = "black")

t_comp_genre_ecoute_m
```


# Effet variable en fonction de certaines catégories d'individus

## Interaction avec l'age

### nombre de styles écoutés

Avant matching


```{r}
lm_nbr_genre_bfm <- lm(nbr_genre_film ~ film_stream_VOD + AGE + film_stream_VOD * AGE, PC18_to_m, weights = POND)

coeftest(lm_nbr_genre_bfm, vcov. = vcovHC)



lm_nbr_genre_bfm <- lm(nbr_genre_film ~ film_stream_VOD + AGE_r + film_stream_VOD * AGE_r, PC18_to_m, weights = POND)

coeftest(lm_nbr_genre_bfm, vcov. = vcovHC)

```


Après matching

```{r}
lm_nbr_genre_afm <- lm(nbr_genre_film ~ film_stream_VOD + AGE + film_stream_VOD * AGE, PC18_m_film, weights = POND_m)

coeftest(lm_nbr_genre_afm, vcov. = vcovHC)


lm_nbr_genre_afm <- lm(nbr_genre_film ~ film_stream_VOD + AGE_r + film_stream_VOD * AGE_r, PC18_m_film, weights = POND_m)

coeftest(lm_nbr_genre_afm, vcov. = vcovHC)
```


## Interaction avec le diplome

### nombre de styles écoutés

Avant matching

```{r}
lm_nbr_genre_bfm <- lm(nbr_genre_film ~ film_stream_VOD + DIPLOME_r + film_stream_VOD * DIPLOME_r, PC18_to_m, weights = POND)

coeftest(lm_nbr_genre_bfm, vcov. = vcovHC)

```

Après matching

```{r}
lm_nbr_genre_afm <- lm(nbr_genre_film ~ film_stream_VOD + DIPLOME_r + film_stream_VOD * DIPLOME_r, PC18_m_film, weights = POND_m)

coeftest(lm_nbr_genre_afm, vcov. = vcovHC)
```