---
title: "Le streaming des PC18"
author: "Abel AUSSANT"
date: "13/06/2022"
output: html_document
---

```{r, include=FALSE}
knitr::opts_chunk$set(echo = FALSE)
knitr::opts_chunk$set(warning = FALSE)

library(tidyverse)
library(here)
library(gt)
library(gtsummary)
library(extrafont)
library(ggpubr)
loadfonts(device = "win")



source(here("02_import", "import_bases.R"))

theme_gtsummary_language("fr", decimal.mark = ",", big.mark = " ")

PC18_survey <- survey::svydesign(id = ~IDENT18, data = PC18, weights = PC18$POND)
```

# Tri à plat modes d'écoute

```{r}
t_modes_ecoute <- PC18_survey %>%
  subset(!is.na(stream_spe)) %>%
  tbl_svysummary(
    include = c("stream_spe", "stream_autre", "stream_all", "fichier_num", "cd_ou_cass", "vinyle", "radio", "tv"), #L'ensemble des variables que l'on veut dans le tableau
    label = list(stream_spe ~ "Streaming sur une plateforme spécialisée (Spotify, Deezer, Qobuz, etc.)",
                 stream_autre ~ "Streaming sur une autre plateforme",
                 stream_all ~ "Streaming sur au moins un type de plateformes",
                 fichier_num ~ "Fichiers numériques (MP3 ou autre)",
                 cd_ou_cass ~ "CD ou cassettes",
                 vinyle ~ "Disques vinyles",
                 radio ~ "Radio",
                 tv ~ "Télévision"),
    missing = "no",
    statistic = list(all_continuous() ~ "{mean} ({sd})",
                     all_categorical() ~ "{p} %"),
    digits = list(all_continuous() ~ c(1,1),
                  all_categorical() ~ c(0,0))
  ) %>%
modify_header(label = "**Ecoute de la musique via :**") %>%
  modify_footnote(update = everything() ~ NA) %>%
  modify_footnote(update = list(stat_0 ~ "Effectifs non pondérés.")) %>%
    as_gt() %>%
 tab_source_note(source_note = html("<p align=\"justify\" style=\"
    margin: 0;\"><u>Source</u> : Enquête Pratique culturelles des français 2018.
                                     <br><u>Champ</u> : Résidant en France agés de 15 ans et plus, déclarant écouter de la musique.
                                     <br><u>Lecture</u> : Dans la population totale des auditeurs de musique, 31 % déclarent utiliser les plateformes de streaming spécialisées (Spotify, Deezer, Qobuz, etc).</p>")) %>%
    tab_footnote(
    footnote = "Pourcentage pondérés.",
    locations = cells_body(columns = stat_0,
                           rows = 1)) %>%
  opt_table_font(font = "Times New Roman") %>%
  tab_options(table_body.hlines.color = "black", source_notes.border.bottom.color = "black", table_body.border.bottom.color = "black",
              table_body.border.top.color = "black", row_group.border.top.color = "black", row_group.border.bottom.color = "black",
              heading.border.bottom.color = "black", column_labels.border.top.color = "black",  table.border.top.color = "black",
              table.border.bottom.color = "black", column_labels.border.bottom.color = "black")

t_modes_ecoute
```

## modes d'écoute par diplôme, chez les auditeurs quotidients de musique
```{r}
t_modes_ecoute_diplome <- PC18_survey %>%
  subset(!is.na(stream_spe)  & music_TLJ == 1) %>%
  tbl_svysummary(
    include = c("stream_spe", "stream_autre", "stream_all", "fichier_num", "cd_ou_cass", "vinyle", "radio", "tv"), #L'ensemble des variables que l'on veut dans le tableau
    label = list(stream_spe ~ "Streaming sur une plateforme spécialisée (Spotify, Deezer, Qobuz, etc.)",
                 stream_autre ~ "Streaming sur une autre plateforme",
                 stream_all ~ "Streaming sur au moins un type de plateformes",
                 fichier_num ~ "Fichiers numériques (MP3 ou autre)",
                 cd_ou_cass ~ "CD ou cassettes",
                 vinyle ~ "Disques vinyles",
                 radio ~ "Radio",
                 tv ~ "Télévision"),
    by = "DIPLOME_r",
    missing = "no",
    statistic = list(all_continuous() ~ "{mean} ({sd})",
                     all_categorical() ~ "{p} %"),
    digits = list(all_continuous() ~ c(1,1),
                  all_categorical() ~ c(0,0))
  ) %>%
  add_overall() %>%
  add_p(test = list(all_continuous() ~ "svy.t.test",
                    all_categorical() ~ "svy.chisq.test")) %>%
  modify_header(label = "**Ecoute de la musique via :**") %>%
  modify_footnote(update = everything() ~ NA) %>%
  modify_footnote(update = list(p.value ~ "Calculé à partir d'un test de Khi-2",
                                stat_0 ~ "Effectifs non pondérés.")) %>%
  as_gt() %>%
  tab_source_note(source_note = html("<p align=\"justify\" style=\"
    margin: 0;\"><u>Source</u> : Enquête Pratique culturelles des français 2018.
                                     <br><u>Champ</u> : Résidant en France agés de 15 ans et plus, déclarant écouter de la musique quotidiennement.
                                     <br><u>Lecture</u> : Dans la population totale des auditeurs de musique quotidien, 36 % déclarent utiliser les plateformes de streaming spécialisées (Spotify, Deezer, Qobuz, etc). Si on s'intéresse aux individus disposant d'un diplôme inférieur au bac ou sans diplôme, écoutant de la musique quotidiennement, ceux-ci sont seulement 27 % à utiliser ces plateformes.</p>")) %>%
    tab_footnote(
    footnote = "Pourcentage pondérés.",
    locations = cells_body(columns = stat_0,
                           rows = 1)) %>%
  opt_table_font(font = "Times New Roman") %>%
  tab_options(table_body.hlines.color = "black", source_notes.border.bottom.color = "black", table_body.border.bottom.color = "black",
              table_body.border.top.color = "black", row_group.border.top.color = "black", row_group.border.bottom.color = "black",
              heading.border.bottom.color = "black", column_labels.border.top.color = "black",  table.border.top.color = "black",
              table.border.bottom.color = "black", column_labels.border.bottom.color = "black")

t_modes_ecoute_diplome
```


## Le streaming par type de plateformes

```{r}
t_type_plateforme <- PC18_survey %>%
  subset(!is.na(type_plateforme_stream)) %>%
  tbl_svysummary(
    include = c("type_plateforme_stream"), #L'ensemble des variables que l'on veut dans le tableau
    label = list(type_plateforme_stream ~ "Type de plateforme mobilisée pour écouter de la musique en streaming"),
    missing = "no",
    statistic = list(all_continuous() ~ "{mean} ({sd})",
                     all_categorical() ~ "{p} %"),
    digits = list(all_continuous() ~ c(1,1),
                  all_categorical() ~ c(0,0))
  ) %>%
  bold_labels() %>%
  modify_footnote(update = everything() ~ NA) %>%
  modify_footnote(update = list(stat_0 ~ "Effectifs non pondérés.")) %>%
  as_gt() %>%
      tab_footnote(
    footnote = "Pourcentage pondérés.",
    locations = cells_body(columns = stat_0,
                           rows = 2)) %>%
  tab_source_note(source_note = html("<p align=\"justify\" style=\"
    margin: 0;\"><u>Source</u> : Enquête Pratique culturelles des français 2018. Pourcentages pondérés. Effectifs non pondérés.
                                     <br> <u>Champ</u> : Résidant en France agés de 15 ans et plus, déclarant utiliser les plateformes de streaming pour écouter de la musique.
                                     <br> <u>Lecture</u> : Parmi les utilisateurs de plateformes de streaming, 60 % utilisent uniquement des plateformes spécialisées comme Spotify, Deezer ou Qobuz.</p>")) %>%
  opt_table_font(font = "Times New Roman") %>%
  tab_options(table_body.hlines.color = "black", source_notes.border.bottom.color = "black", table_body.border.bottom.color = "black",
              table_body.border.top.color = "black", row_group.border.top.color = "black", row_group.border.bottom.color = "black",
              heading.border.bottom.color = "black", column_labels.border.top.color = "black",  table.border.top.color = "black",
              table.border.bottom.color = "black", column_labels.border.bottom.color = "black")

t_type_plateforme
```


# Croisement simples streaming et soc-dem


## croisement écoute plateformes spé
```{r}
t_stream_socdem <- PC18_survey %>%
  subset(!is.na(stream_spe)) %>%
  tbl_svysummary(
    include = c("stream_spe", "AGE", "AGE_r", "SEXE_r", "DIPLOME_r"), #L'ensemble des variables que l'on veut dans le tableau
    label = list(AGE ~ "Age moyen (écart-type)",
                 AGE_r ~ "Age en tranche",
                SEXE_r ~ "Sexe",
                 DIPLOME_r ~ "Niveau de diplôme"),
    by = stream_spe,
    missing = "ifany",
    statistic = list(all_continuous() ~ "{mean} ans ({sd})",
                     all_categorical() ~ "{p} %"),
    digits = list(all_continuous() ~ c(0,0))
  ) %>%
  add_overall() %>%
  add_p(test = list(all_continuous() ~ "svy.t.test",
                    all_categorical() ~ "svy.chisq.test")) %>%
  bold_labels() %>%
  modify_header(update = list(
    stat_1 ~ html("**Non streameur**<br> N = {n_unweighted}"),
                              stat_2 ~ html("**Streameur**<br> N = {n_unweighted}"))) %>%
  modify_footnote(update = everything() ~ NA) %>%
  modify_footnote(update = list(stat_0 ~ "Effectifs non pondérés.",
  p.value ~ "Calculé à partir d'un test de Student pour les variables continues, 
                                khi-2 pour les variables catégorielles.")) %>% 
  as_gt() %>%
  tab_footnote(
    footnote = "Moyenne et écart-type pondérés.",
    locations = cells_body(columns = stat_0,
                           rows = 1)) %>%
  tab_footnote(
    footnote = "Pourcentage pondérés.",
    locations = cells_body(columns = stat_0,
                           rows = 3)) %>%
  tab_source_note(source_note = html("<p align=\"justify\" style=\"
    margin: 0;\"><u>Source</u> : Enquête Pratique culturelles des français 2018.
                                     <br> <u>Champ</u> : Résidant en France agés de 15 ans et plus, déclarant écouter de la musique.
                                     <br> <u>Lecture</u> : Parmi les utilisateurs de plateformes de streaming spécialisées, 32 % ont entre 15 et 25 ans. En revanche, dans la population totale des gens déclarant écouter de la musique, les 15 - 25 ans ne représentent que 16 % des individus.</p>")) %>%
  opt_table_font(font = "Times New Roman") %>%
  tab_options(table_body.hlines.color = "black", source_notes.border.bottom.color = "black", table_body.border.bottom.color = "black",
              table_body.border.top.color = "black", row_group.border.top.color = "black", row_group.border.bottom.color = "black",
              heading.border.bottom.color = "black", column_labels.border.top.color = "black",  table.border.top.color = "black",
              table.border.bottom.color = "black", column_labels.border.bottom.color = "black")

t_stream_socdem
```

### Plot proportion de streameurs par classe d'âge

```{r}
subset(PC18, !is.na(stream_spe)) %>%
  count(AGE_r, stream_spe, wt = POND) %>% 
  group_by(AGE_r) %>% 
  mutate(f = n/sum(n)) %>% 
  filter(stream_spe == 1) %>% 
ggplot() + 
    aes(x = AGE_r, y = f) + 
    geom_col(color = "black", fill = "cornflowerblue") +
  geom_text(aes(label = round(f * 100)), vjust = - 0.5, colour = "black") +

  scale_y_continuous(limits = c(0, 1), breaks = seq(0, 1, by = 0.1), name = "Proportion de streameurs", 
                     labels = c("0 %", "10 %", "20 %", "30 %", "40 %", "50 %", "60 %", "70 %", "80 %", "90 %", "100 %")) +
  xlab("Age en tranche") +
  theme(text=element_text(size = 16, family="serif"),
        axis.text.x = element_text(face="bold"))

subset(PC18, stream_spe == 1) %>%
ggplot() + 
    aes(x = AGE,  weight = POND) + 
    geom_density()


subset(PC18, !is.na(stream_spe) & AGE <= 75) %>%
  count(AGE, stream_spe, wt = POND) %>% 
  group_by(AGE) %>% 
  mutate(f = n/sum(n)) %>% 
  filter(stream_spe == 1) %>% 
ggplot() + 
    aes(x = AGE, y = f) + 
    geom_point(color = "black", fill = "cornflowerblue") +
  stat_smooth(method = "lm",
              formula = y ~ x,
              geom = "smooth") +
  stat_cor(aes(label = ..rr.label.., label.y = 0.9)) +
  scale_y_continuous(limits = c(0, 1), breaks = seq(0, 1, by = 0.1), name = "Proportion de streameurs", 
                     labels = c("0 %", "10 %", "20 %", "30 %", "40 %", "50 %", "60 %", "70 %", "80 %", "90 %", "100 %")) +
  scale_x_continuous(limits = c(15, 75), breaks = seq(15, 75, by = 5), name = "Age") +
  theme(text=element_text(size = 16, family="serif"),
        axis.text.x = element_text(face="bold"))

```


### Plot proportion de streameurs par Diplome

Chez tous les auditeurs de musique

```{r}
subset(PC18, !is.na(stream_spe)) %>%
  count(DIPLOME_r, stream_spe, wt = POND) %>% 
  group_by(DIPLOME_r) %>% 
  mutate(f = n/sum(n)) %>% 
  filter(stream_spe == 1 & !is.na(DIPLOME_r)) %>% 
ggplot() + 
    aes(x = DIPLOME_r, y = f) + 
    geom_col(color = "black", fill = "cornflowerblue") +
  geom_text(aes(label = round(f * 100)), vjust = - 0.5, colour = "black") +

  scale_y_continuous(limits = c(0, 1), breaks = seq(0, 1, by = 0.1), name = "Proportion de streameurs", 
                     labels = c("0 %", "10 %", "20 %", "30 %", "40 %", "50 %", "60 %", "70 %", "80 %", "90 %", "100 %")) +
  xlab("Niveau de diplôme") +
  theme(text=element_text(size = 16, family="serif"),
        axis.text.x = element_text(face="bold"))

```


Chez les auditeur de musique quotidien

```{r}
subset(PC18, !is.na(stream_spe) & music_TLJ == 1) %>%
  count(DIPLOME_r, stream_spe, wt = POND) %>% 
  group_by(DIPLOME_r) %>% 
  mutate(f = n/sum(n)) %>% 
  filter(stream_spe == 1 & !is.na(DIPLOME_r)) %>% 
ggplot() + 
    aes(x = DIPLOME_r, y = f) + 
    geom_col(color = "black", fill = "cornflowerblue") +
  geom_text(aes(label = round(f * 100)), vjust = - 0.5, colour = "black") +

  scale_y_continuous(limits = c(0, 1), breaks = seq(0, 1, by = 0.1), name = "Proportion de streameurs", 
                     labels = c("0 %", "10 %", "20 %", "30 %", "40 %", "50 %", "60 %", "70 %", "80 %", "90 %", "100 %")) +
  xlab("Niveau de diplôme") +
  theme(text=element_text(size = 16, family="serif"),
        axis.text.x = element_text(face="bold"))

```




### Plot proportion de streameurs par PCS menage

Chez tous les auditeurs

```{r}
subset(PC18, !is.na(stream_spe)) %>%
  count(PCS_MENAGE, stream_spe, wt = POND) %>% 
  group_by(PCS_MENAGE) %>% 
  mutate(f = n/sum(n)) %>% 
  filter(stream_spe == 1 & !is.na(PCS_MENAGE)) %>% 
ggplot() + 
    aes(x = PCS_MENAGE, y = f) + 
    geom_col(color = "black", fill = "cornflowerblue") +
  geom_text(aes(label = round(f * 100)), vjust = - 0.5, colour = "black") +

  scale_y_continuous(limits = c(0, 0.7), breaks = seq(0, 0.7, by = 0.1), name = "Proportion de streameurs", 
                     labels = c("0 %", "10 %", "20 %", "30 %", "40 %", "50 %", "60 %", "70 %")) +
  scale_x_discrete(labels = c("Dominante\ncadre", "Dominante\nintermédiaire", "Dominante\nindépendante",
                              "Dominante\nemployée", "Dominante\nouvrière", "Un employé\nou ouvrier", "Inactif\n(hors retraités)")) +
  xlab("PCS ménage") +
    theme(text = element_text(size = 16, family="serif"),
          axis.text.x = element_text(face="bold", 
                           size=10))


```

Chez les - 25 ans uniquement

```{r}
subset(PC18, !is.na(stream_spe) & AGE >= 25) %>%
  count(PCS_MENAGE, stream_spe, wt = POND) %>% 
  group_by(PCS_MENAGE) %>% 
  mutate(f = n/sum(n)) %>% 
  filter(stream_spe == 1 & !is.na(PCS_MENAGE)) %>% 
ggplot() + 
    aes(x = PCS_MENAGE, y = f) + 
    geom_col(color = "black", fill = "cornflowerblue") +
  geom_text(aes(label = round(f * 100)), vjust = - 0.5, colour = "black") +

  scale_y_continuous(limits = c(0, 0.7), breaks = seq(0, 0.7, by = 0.1), name = "Proportion de streameurs", 
                     labels = c("0 %", "10 %", "20 %", "30 %", "40 %", "50 %", "60 %", "70 %")) +
  scale_x_discrete(labels = c("Dominante\ncadre", "Dominante\nintermédiaire", "Dominante\nindépendante",
                              "Dominante\nemployée", "Dominante\nouvrière", "Un employé\nou ouvrier", "Inactif\n(hors retraités)")) +
  xlab("PCS ménage") +
    theme(text = element_text(size = 16, family="serif"),
          axis.text.x = element_text(face="bold", 
                           size=10))


```
Chez les - 25 ans uniquement, musique tous les jours

```{r}
subset(PC18, !is.na(stream_spe) & AGE >= 25 & music_TLJ == 1) %>%
  count(PCS_MENAGE, stream_spe, wt = POND) %>% 
  group_by(PCS_MENAGE) %>% 
  mutate(f = n/sum(n)) %>% 
  filter(stream_spe == 1 & !is.na(PCS_MENAGE)) %>% 
ggplot() + 
    aes(x = PCS_MENAGE, y = f) + 
    geom_col(color = "black", fill = "cornflowerblue") +
  geom_text(aes(label = round(f * 100)), vjust = - 0.5, colour = "black") +

  scale_y_continuous(limits = c(0, 0.7), breaks = seq(0, 0.7, by = 0.1), name = "Proportion de streameurs", 
                     labels = c("0 %", "10 %", "20 %", "30 %", "40 %", "50 %", "60 %", "70 %")) +
  scale_x_discrete(labels = c("Dominante\ncadre", "Dominante\nintermédiaire", "Dominante\nindépendante",
                              "Dominante\nemployée", "Dominante\nouvrière", "Un employé\nou ouvrier", "Inactif\n(hors retraités)")) +
  xlab("PCS ménage") +
    theme(text = element_text(size = 16, family="serif"),
          axis.text.x = element_text(face="bold", 
                           size=10))


```

### Plot proportion de streameurs par sexe

```{r}
subset(PC18, !is.na(stream_spe)) %>%
  count(SEXE_r, stream_spe, wt = POND) %>% 
  group_by(SEXE_r) %>% 
  mutate(f = n/sum(n)) %>% 
  filter(stream_spe == 1 & !is.na(SEXE_r)) %>% 
ggplot() + 
    aes(x = SEXE_r, y = f) + 
    geom_col(color = "black", fill = "cornflowerblue") +
  geom_text(aes(label = round(f * 100)), vjust = - 0.5, colour = "black") +

  scale_y_continuous(limits = c(0, 0.7), breaks = seq(0, 0.7, by = 0.1), name = "Proportion de streameurs", 
                     labels = c("0 %", "10 %", "20 %", "30 %", "40 %", "50 %", "60 %", "70 %")) +
  scale_x_discrete(labels = c("Femmes", "Hommes")) +
  xlab("Sexe") +
    theme(text = element_text(size = 16, family="serif"),
          axis.text.x = element_text(face="bold", 
                           size=10))


```




## Différents types de plateformes

```{r}
t_stream_socdem <- PC18_survey %>%
  subset(!is.na(type_plateforme_stream)) %>%
  tbl_svysummary(
    include = c("type_plateforme_stream", "AGE", "SEXE_r", "DIPLOME_r", "PCS_MENAGE"), #L'ensemble des variables que l'on veut dans le tableau
    label = list(AGE ~ "Age moyen",
                SEXE_r ~ "Sexe",
                 DIPLOME_r ~ "Niveau de diplôme",
                 PCS_MENAGE ~ "PCS ménage"),
    by = type_plateforme_stream,
    missing = "ifany",
    statistic = list(all_continuous() ~ "{mean} ({sd})",
                     all_categorical() ~ "{p} %"),
    digits = list(all_continuous() ~ c(1,1))
  ) %>%
  add_overall() %>%
  add_p(test = list(all_continuous() ~ "svy.t.test",
                    all_categorical() ~ "svy.chisq.test")) %>%
  bold_labels() %>%
  modify_header(update = list(stat_1 ~ html("**{level}**<br> N = {n_unweighted}"),
                              stat_2 ~ html("**{level}**<br> N = {n_unweighted}"),
                              stat_3 ~ html("**{level}**<br> N = {n_unweighted}"))) %>%
  modify_footnote(update = everything() ~ NA) %>%
  modify_footnote(update = list(p.value ~ "Calculé à partir d'un test de Student pour les variables continues, 
                                Chi² pour les variables catégorielles. Tests spécifiques aux données de sondage.")) %>% 
  as_gt() %>%
  tab_source_note(source_note = html("Source : Enquête Pratique culturelles des français 2018. Pourcentages pondérés. Effectifs non pondérés.
                                     <br> Champ : Résidant en France agés de 15 ans et plus, déclarant écouter de la musique.")) %>%
  opt_table_font(font = "Times New Roman") %>%
  tab_options(table_body.hlines.color = "black", source_notes.border.bottom.color = "black", table_body.border.bottom.color = "black",
              table_body.border.top.color = "black", row_group.border.top.color = "black", row_group.border.bottom.color = "black",
              heading.border.bottom.color = "black", column_labels.border.top.color = "black",  table.border.top.color = "black",
              table.border.bottom.color = "black", column_labels.border.bottom.color = "black")

t_stream_socdem
```



#Croisement simples streaming et univers de goûts musicaux

```{r}
t_stream_gout <- PC18_survey %>%
  subset(!is.na(stream_spe)) %>%
  tbl_svysummary(
    include = c("stream_spe", "cluster_gout_music"), #L'ensemble des variables que l'on veut dans le tableau
    label = list(cluster_gout_music ~ "Univers de goûts"),
    by = stream_spe,
    missing = "ifany",
    statistic = list(all_continuous() ~ "{mean} ({sd})",
                     all_categorical() ~ "{p} %"),
    digits = list(all_continuous() ~ c(1,1))
  ) %>%
  add_overall() %>%
  add_p(test = list(all_continuous() ~ "svy.t.test",
                    all_categorical() ~ "svy.chisq.test")) %>%
  bold_labels() %>%
  modify_header(update = list(stat_1 ~ html("**Non streameur**<br> N = {n_unweighted}"),
                              stat_2 ~ html("**Streameur**<br> N = {n_unweighted}"))) %>%
  modify_footnote(update = everything() ~ NA) %>%
  modify_footnote(update = list(p.value ~ "Calculé à partir d'un test de Student pour les variables continues, 
                                Chi² pour les variables catégorielles. Tests spécifiques aux données de sondage.")) %>% 
  as_gt() %>%
  tab_source_note(source_note = html("Source : Enquête Pratique culturelles des français 2018. Pourcentages pondérés. Effectifs non pondérés.
                                     <br> Champ : Résidant en France agés de 15 ans et plus, déclarant écouter de la musique.")) %>%
  opt_table_font(font = "Times New Roman") %>%
  tab_options(table_body.hlines.color = "black", source_notes.border.bottom.color = "black", table_body.border.bottom.color = "black",
              table_body.border.top.color = "black", row_group.border.top.color = "black", row_group.border.bottom.color = "black",
              heading.border.bottom.color = "black", column_labels.border.top.color = "black",  table.border.top.color = "black",
              table.border.bottom.color = "black", column_labels.border.bottom.color = "black")

t_stream_gout
```
