---
title: "Statistiques descriptives streaming musique, film et série"
author: "Abel AUSSANT"
date: '2022-08-03'
output: html_document
---

```{r, include=FALSE}
knitr::opts_chunk$set(echo = FALSE)
knitr::opts_chunk$set(warning = FALSE)

library(tidyverse)
library(here)
library(gt)
library(gtsummary)
library(extrafont)
library(ggpubr)
loadfonts(device = "win")



source(here("02_import", "import_bases.R"))

theme_gtsummary_language("fr", decimal.mark = ",", big.mark = " ")

PC18_survey <- survey::svydesign(id = ~IDENT18, data = PC18, weights = PC18$POND)
```

# Musique

## tri à plat prévalence de la pratique de l'écoute sur palteforme

```{r}
t_modes_ecoute <- PC18_survey %>%
  subset(!is.na(stream_spe)) %>%
  tbl_svysummary(
    include = c("stream_spe"), #L'ensemble des variables que l'on veut dans le tableau
    label = list(stream_spe ~ "Streaming sur une plateforme spécialisée (Spotify, Deezer, Qobuz, etc.)"),
    missing = "no",
    statistic = list(all_continuous() ~ "{mean} ({sd})",
                     all_categorical() ~ "{p} %"),
    digits = list(all_continuous() ~ c(1,1),
                  all_categorical() ~ c(0,0))
  ) %>%
modify_header(label = "**Ecoute de la musique via :**") %>%
  modify_footnote(update = everything() ~ NA) %>%
  modify_footnote(update = list(stat_0 ~ "Effectifs non pondérés.")) %>%
    as_gt() %>%
 tab_source_note(source_note = html("<p align=\"justify\" style=\"
    margin: 0;\"><u>Source</u> : Enquête Pratiques culturelles des français 2018.
    <br><u>Données</u> : Pourcentages pondérés.
                                     <br><u>Champ</u> : Résidant en France agés de 15 ans et plus, déclarant écouter de la musique.
                                     <br><u>Lecture</u> : Dans la population totale des auditeurs de musique, 31 % déclarent utiliser les plateformes de streaming spécialisées (Spotify, Deezer, Qobuz, etc).</p>")) %>%
  opt_table_font(font = "Times New Roman") %>%
  tab_options(table_body.hlines.color = "black", source_notes.border.bottom.color = "black", table_body.border.bottom.color = "black",
              table_body.border.top.color = "black", row_group.border.top.color = "black", row_group.border.bottom.color = "black",
              heading.border.bottom.color = "black", column_labels.border.top.color = "black",  table.border.top.color = "black",
              table.border.bottom.color = "black", column_labels.border.bottom.color = "black")

t_modes_ecoute
```


## croisement soc-dem X ecoute sur palteforme
```{r}
t_stream_socdem <- PC18_survey %>%
  subset(!is.na(stream_spe)) %>%
  tbl_svysummary(
    include = c("stream_spe", "AGE", "AGE_r", "SEXE_r", "DIPLOME_r"), #L'ensemble des variables que l'on veut dans le tableau
    label = list(AGE ~ "Age moyen (écart-type)",
                 AGE_r ~ "Age en tranche",
                SEXE_r ~ "Sexe",
                 DIPLOME_r ~ "Niveau de diplôme"),
    by = stream_spe,
    missing = "ifany",
    statistic = list(all_continuous() ~ "{mean} ans ({sd})",
                     all_categorical() ~ "{p} %"),
    digits = list(all_continuous() ~ c(0,0))
  ) %>%
  add_overall() %>%
  add_p(test = list(all_continuous() ~ "svy.t.test",
                    all_categorical() ~ "svy.chisq.test")) %>%
  bold_labels() %>%
  modify_header(update = list(
    stat_1 ~ html("**Non streameur**<br> N = {n_unweighted}"),
                              stat_2 ~ html("**Streameur**<br> N = {n_unweighted}"))) %>%
  modify_footnote(update = everything() ~ NA) %>%
  modify_footnote(update = list(stat_0 ~ "Effectifs non pondérés.",
  p.value ~ "Calculé à partir d'un test de Student pour les variables continues, 
                                khi-2 pour les variables catégorielles.")) %>% 
  as_gt() %>%
  tab_source_note(source_note = html("<p align=\"justify\" style=\"
    margin: 0;\"><u>Source</u> : Enquête Pratique culturelles des français 2018.
    <br> <u>Champ</u> : Moyennes et écart-types pondérés. Pourcentages pondérés.
                                     <br> <u>Champ</u> : Résidant en France agés de 15 ans et plus, déclarant écouter de la musique.
                                     <br> <u>Lecture</u> : Parmi les utilisateurs de plateformes de streaming spécialisées, 32 % ont entre 15 et 25 ans. En revanche, dans la population totale des gens déclarant écouter de la musique, les 15 - 25 ans ne représentent que 16 % des individus.</p>")) %>%
  opt_table_font(font = "Times New Roman") %>%
  tab_options(table_body.hlines.color = "black", source_notes.border.bottom.color = "black", table_body.border.bottom.color = "black",
              table_body.border.top.color = "black", row_group.border.top.color = "black", row_group.border.bottom.color = "black",
              heading.border.bottom.color = "black", column_labels.border.top.color = "black",  table.border.top.color = "black",
              table.border.bottom.color = "black", column_labels.border.bottom.color = "black")

t_stream_socdem
```

# Film

## tri à plat prévalence de la pratique de visionnage de film en VOD (netflix, canalPlay, OCS)

```{r}
t_modes_ecoute <- PC18_survey %>%
  subset(freq_film != "Jamais") %>%
  tbl_svysummary(
    include = c("film_stream_VOD"), #L'ensemble des variables que l'on veut dans le tableau
    label = list(film_stream_VOD ~ "Streaming VOD sur une plateforme spécialisée (netflix, canalPlay, OCS)"),
    missing = "no",
    statistic = list(all_continuous() ~ "{mean} ({sd})",
                     all_categorical() ~ "{p} %"),
    digits = list(all_continuous() ~ c(1,1),
                  all_categorical() ~ c(0,0))
  ) %>%
modify_header(label = "**Regarde des films via :**") %>%
  modify_footnote(update = everything() ~ NA) %>%
  modify_footnote(update = list(stat_0 ~ "Effectifs non pondérés.")) %>%
    as_gt() %>%
 tab_source_note(source_note = html("<p align=\"justify\" style=\"
    margin: 0;\"><u>Source</u> : Enquête Pratiques culturelles des français 2018.
    <br><u>Données</u> : Pourcentages pondérés.
                                     <br><u>Champ</u> : Résidant en France agés de 15 ans et plus, déclarant regarder des films.
                                     <br><u>Lecture</u> : </p>")) %>%
  opt_table_font(font = "Times New Roman") %>%
  tab_options(table_body.hlines.color = "black", source_notes.border.bottom.color = "black", table_body.border.bottom.color = "black",
              table_body.border.top.color = "black", row_group.border.top.color = "black", row_group.border.bottom.color = "black",
              heading.border.bottom.color = "black", column_labels.border.top.color = "black",  table.border.top.color = "black",
              table.border.bottom.color = "black", column_labels.border.bottom.color = "black")

t_modes_ecoute
```

## croisement soc-dem X regarde des films en VOD sur palteforme

```{r}
t_stream_socdem <- PC18_survey %>%
  subset(freq_film != "Jamais") %>%
  tbl_svysummary(
    include = c("film_stream_VOD", "AGE", "AGE_r", "SEXE_r", "DIPLOME_r"), #L'ensemble des variables que l'on veut dans le tableau
    label = list(AGE ~ "Age moyen (écart-type)",
                 AGE_r ~ "Age en tranche",
                SEXE_r ~ "Sexe",
                 DIPLOME_r ~ "Niveau de diplôme"),
    by = film_stream_VOD,
    missing = "ifany",
    statistic = list(all_continuous() ~ "{mean} ans ({sd})",
                     all_categorical() ~ "{p} %"),
    digits = list(all_continuous() ~ c(0,0))
  ) %>%
  add_overall() %>%
  add_p(test = list(all_continuous() ~ "svy.t.test",
                    all_categorical() ~ "svy.chisq.test")) %>%
  bold_labels() %>%
  modify_header(update = list(
    stat_1 ~ html("**Non streameur**<br> N = {n_unweighted}"),
                              stat_2 ~ html("**Streameur**<br> N = {n_unweighted}"))) %>%
  modify_footnote(update = everything() ~ NA) %>%
  modify_footnote(update = list(stat_0 ~ "Effectifs non pondérés.",
  p.value ~ "Calculé à partir d'un test de Student pour les variables continues, 
                                khi-2 pour les variables catégorielles.")) %>% 
  as_gt() %>%
  tab_source_note(source_note = html("<p align=\"justify\" style=\"
    margin: 0;\"><u>Source</u> : Enquête Pratique culturelles des français 2018.
    <br> <u>Champ</u> : Moyennes et écart-types pondérés. Pourcentages pondérés.
                                     <br> <u>Champ</u> : Résidant en France agés de 15 ans et plus, déclarant regarder des films.
                                     <br> <u>Lecture</u> : </p>")) %>%
  opt_table_font(font = "Times New Roman") %>%
  tab_options(table_body.hlines.color = "black", source_notes.border.bottom.color = "black", table_body.border.bottom.color = "black",
              table_body.border.top.color = "black", row_group.border.top.color = "black", row_group.border.bottom.color = "black",
              heading.border.bottom.color = "black", column_labels.border.top.color = "black",  table.border.top.color = "black",
              table.border.bottom.color = "black", column_labels.border.bottom.color = "black")

t_stream_socdem
```

# Série

## tri à plat prévalence de la pratique de visionnage de serie en VOD (netflix, canalPlay, OCS)

```{r}
t_modes_ecoute <- PC18_survey %>%
  subset(freq_serie != "Jamais") %>%
  tbl_svysummary(
    include = c("serie_stream_VOD"), #L'ensemble des variables que l'on veut dans le tableau
    label = list(serie_stream_VOD ~ "Streaming VOD sur une plateforme spécialisée (netflix, canalPlay, OCS)"),
    missing = "no",
    statistic = list(all_continuous() ~ "{mean} ({sd})",
                     all_categorical() ~ "{p} %"),
    digits = list(all_continuous() ~ c(1,1),
                  all_categorical() ~ c(0,0))
  ) %>%
modify_header(label = "**Regarde des séries via :**") %>%
  modify_footnote(update = everything() ~ NA) %>%
  modify_footnote(update = list(stat_0 ~ "Effectifs non pondérés.")) %>%
    as_gt() %>%
 tab_source_note(source_note = html("<p align=\"justify\" style=\"
    margin: 0;\"><u>Source</u> : Enquête Pratiques culturelles des français 2018.
    <br><u>Données</u> : Pourcentages pondérés.
                                     <br><u>Champ</u> : Résidant en France agés de 15 ans et plus, déclarant regarder des séries.
                                     <br><u>Lecture</u> : </p>")) %>%
  opt_table_font(font = "Times New Roman") %>%
  tab_options(table_body.hlines.color = "black", source_notes.border.bottom.color = "black", table_body.border.bottom.color = "black",
              table_body.border.top.color = "black", row_group.border.top.color = "black", row_group.border.bottom.color = "black",
              heading.border.bottom.color = "black", column_labels.border.top.color = "black",  table.border.top.color = "black",
              table.border.bottom.color = "black", column_labels.border.bottom.color = "black")

t_modes_ecoute
```

## croisement soc-dem X regarde des séries en VOD sur palteforme

```{r}
t_stream_socdem <- PC18_survey %>%
  subset(freq_serie != "Jamais") %>%
  tbl_svysummary(
    include = c("serie_stream_VOD", "AGE", "AGE_r", "SEXE_r", "DIPLOME_r"), #L'ensemble des variables que l'on veut dans le tableau
    label = list(AGE ~ "Age moyen (écart-type)",
                 AGE_r ~ "Age en tranche",
                SEXE_r ~ "Sexe",
                 DIPLOME_r ~ "Niveau de diplôme"),
    by = serie_stream_VOD,
    missing = "ifany",
    statistic = list(all_continuous() ~ "{mean} ans ({sd})",
                     all_categorical() ~ "{p} %"),
    digits = list(all_continuous() ~ c(0,0))
  ) %>%
  add_overall() %>%
  add_p(test = list(all_continuous() ~ "svy.t.test",
                    all_categorical() ~ "svy.chisq.test")) %>%
  bold_labels() %>%
  modify_header(update = list(
    stat_1 ~ html("**Non streameur**<br> N = {n_unweighted}"),
                              stat_2 ~ html("**Streameur**<br> N = {n_unweighted}"))) %>%
  modify_footnote(update = everything() ~ NA) %>%
  modify_footnote(update = list(stat_0 ~ "Effectifs non pondérés.",
  p.value ~ "Calculé à partir d'un test de Student pour les variables continues, 
                                khi-2 pour les variables catégorielles.")) %>% 
  as_gt() %>%
  tab_source_note(source_note = html("<p align=\"justify\" style=\"
    margin: 0;\"><u>Source</u> : Enquête Pratique culturelles des français 2018.
    <br> <u>Champ</u> : Moyennes et écart-types pondérés. Pourcentages pondérés.
                                     <br> <u>Champ</u> : Résidant en France agés de 15 ans et plus, déclarant regarder des séries.
                                     <br> <u>Lecture</u> : </p>")) %>%
  opt_table_font(font = "Times New Roman") %>%
  tab_options(table_body.hlines.color = "black", source_notes.border.bottom.color = "black", table_body.border.bottom.color = "black",
              table_body.border.top.color = "black", row_group.border.top.color = "black", row_group.border.bottom.color = "black",
              heading.border.bottom.color = "black", column_labels.border.top.color = "black",  table.border.top.color = "black",
              table.border.bottom.color = "black", column_labels.border.bottom.color = "black")

t_stream_socdem
```